臺灣高等法院臺南分院刑事判決
110年度上訴字第671號
上  訴  人  黃郁原
即  被  告          

法扶律師    黃冠霖律師
上  訴  人  李巧蕓
即  被  告          

法扶律師    何宥昀律師
上  訴  人  吳勝彥
即  被  告          

法扶律師    伍安泰律師
上  訴  人  顧瑋凌
即  被  告          
選任辯護人  蕭予馨律師
上列上訴人即被告等因強盜等案件，不服臺灣臺南地方法院107
年度訴字第1112號中華民國110年3月9日第一審判決（起訴案號
：臺灣臺南地方檢察署107年度偵字第12931號），提起上訴，本
院判決如下：
    主  文
原判決關於黃郁原、李巧蕓、吳勝彥及顧瑋凌罪刑部分均撤銷。
黃郁原犯結夥三人以上強盜罪，處有期徒刑柒年拾月。
吳勝彥犯結夥三人以上強盜罪，處有期徒刑柒年拾月。
顧瑋凌犯結夥三人以上強盜罪，處有期徒刑參年捌月。
李巧蕓幫助犯結夥三人以上強盜罪，處有期徒刑貳年，緩刑伍年
，緩刑期間並應按臺灣臺南地方法院110年度移調字第76號調解
筆錄調解成立內容一、(如附件所示)為給付。
其他上訴駁回(即沒收部分)。
    事  實
一、黃郁原與顧瑋凌、吳勝彥與李巧蕓原分別為男女朋友，4人
    於民國107年7月13日共同投宿址設臺南市○○區○○街000號之
    「○○飯店」，並分別入住於501號房及512號房，適顧瑋凌之
    友人劉威廷來臺南訪友，並以社群軟體Instagram（下稱IG
    ）傳訊息詢問顧瑋凌有關臺南宵夜之資訊，黃郁原剛好正在
    把玩顧瑋凌之手機，見狀即假冒顧瑋凌之名義與劉威廷通訊
    ，並於翌日(即107年7月14日)上午，與吳勝彥在501號房內
    謀議誘騙劉威廷到○○飯店房間內並設局對之「仙人跳」，此
    期間顧瑋凌亦聽聞黃郁原、吳勝彥二人談及「仙人跳」，其
    三人共同意圖為自己或第三人不法之所有，基於結夥三人以
    上強盜之犯意聯絡，由黃郁原繼續以顧瑋凌之名義與劉威廷
    通訊並以「要來找我嗎?」、「我想你了」等訊息引誘劉威
    廷到○○飯店，待劉威廷抵達○○飯店樓下，李巧蕓此時已知顧
    瑋凌有男性友人來訪，黃郁原、吳勝彥、顧瑋凌為遂行計劃
    ，黃郁原先指派顧瑋凌在501號房中等待劉威廷到來，並伺
    機通知黃郁原等人，黃郁原、吳勝彥與李巧蕓等3人則離開5
    01號房到512號房內等候通知。顧瑋凌乃接續傳送「好，你
    上來找我」、「501，直接進來，又沒鎖」等訊息誘騙劉威
    廷，嗣劉威廷於同日上午10時40分許（監視器畫面時間比實
    際時間慢25分鐘左右，以下均以實際時間記載）進入501號
    房內，顧瑋凌隨即乘隙拍攝劉威廷躺在床上之照片，並陸續
    傳送前揭劉威廷躺在床上之照片及訊息給黃郁原，黃郁原、
    吳勝彥、李巧蕓於同日上午10時45分許返回501號房門外敲
    門，此時李巧蕓已知悉黃郁原等人誘騙劉威廷至○○飯店之目
    的，亦基於幫助結夥三人以上強盜之犯意，待顧瑋凌聞聲開
    門後，先告知黃郁原等3人「那個男的來了」，並與黃郁原
    等3人在房門口商討約20秒，及檢視顧瑋凌之手機內訊息，
    黃郁原即指派李巧蕓持手機負責錄影，隨後顧瑋凌挽著黃郁
    原之手臂跟隨吳勝彥進入房內，吳勝彥及黃郁原進入房間後
    即以顧瑋凌所拍攝之照片質問劉威廷「你是否知道她有男朋
    友」、「你跟她的對話紀錄開起來」、「為何躺床」等語，
    並逕自將劉威廷手中之手機（廠牌為蘋果、型號為6PLUS）
    取走，以避免劉威廷對外聯繫或報警。因劉威廷聽不懂台語
    ，由李巧蕓翻譯「她叫你來有沒有躺床」，吳勝彥再持房內
    之鐵椅毆打劉威廷頭部及身體，黃郁原亦上前徒手毆打劉威
    廷，吳勝彥向劉威廷恫稱：「你手腳哪一肢不要了」、「你
    死定了你」等語，劉威廷因遭毆打及恐嚇而心生畏懼，不能
    抗拒。黃郁原與吳勝彥更要求劉威廷進入501號房之廁所內
    ，脫去全身衣物，黃郁原再命劉威廷持牙刷沾牙膏刷洗自己
    生殖器，且以手機開啟群組視訊，吳勝彥則是持李巧蕓之手
    機錄影及拍攝劉威廷之裸照。此期間顧瑋凌與李巧蕓於同日
    上午10時49分許外出購買檳榔，於10時56分許返回501號房
    內，黃郁原與吳勝彥在廁所內，則不斷恐嚇劉威廷，要求劉
    威廷必須處理此事，黃郁原要求劉威廷簽署手機轉讓同意書
    ，供黃郁原持售變現，惟因一時找不到紙張書寫而作罷。劉
    威廷因不堪毆打及凌虐，乃表示願以電話聯繫親友帶新臺幣
    （下同）10萬元前來支付，或提供手上戒指典當之方式處理
    ，黃郁原原本同意，但與吳勝彥商討後，又堅持要直接拿到
    現金，乃詢問劉威廷身上有多少錢，劉威廷表示有3000元後
    ，黃郁原隨即將該3000元取走，吳勝彥在旁邊觀看，之後，
    黃郁原及吳勝彥始同意讓劉威廷穿上衣物，離開廁所到501
    號房內，然2人仍繼續要求劉威廷處理此事。嗣因○○飯店人
    員來電表示501號房之時間已到，黃郁原與顧瑋凌即至櫃檯
    ，由黃郁原以取自劉威廷所交付款項中之400元付款再開508
    號房。黃郁原等4人於12時21分許復帶同劉威廷前往508號房
    繼續要求劉威廷必須處理此事，此期間黃郁原再以取自劉威
    廷款項其中之100-200元，要求顧瑋凌及李巧蕓外出代為購
    買檳榔等物，顧瑋凌及李巧蕓於13時33分許返回508號房。
    吳勝彥仍持續毆打劉威廷並持房中鐵椅攻擊劉威廷，劉威廷
    承受不了持續的毆打，乃於同日13時52分許，乘吳勝彥持鐵
    椅攻擊時猛力回推鐵椅，並不顧其手機、背包等財物尚留在
    508號房，隨即倉惶奪門向外逃出，黃郁原、吳勝彥見狀大
    喊「他跑了」並自後追趕，黃郁原一把抓住劉威廷衣領，劉
    威廷奮力掙扎而摔落樓梯轉角處後，馬上爬起逃出○○飯店求
    救，並請人報警，警接獲報案後到場帶劉威廷返回派出所，
    劉威廷經送醫，受有頭部外傷、頸部、胸部、腹部、背部、
    腰部、左肩、左膝、左踝及外生殖器多處挫傷、左前臂及左
    手擦挫傷等傷害。嗣劉威廷之友人鍾源俊、馬翊峻久等不見
    劉威廷，乃撥打電話至劉威廷之手機，由黃郁原、吳勝彥接
    通後向鍾源俊、馬翊峻謊稱：撿到劉威廷遺失之手機要歸還
    云云，而與鍾源俊、馬翊峻相約在址設臺南市○○區○○街000
    號之「全家超商」，吳勝彥並聯絡其弟及多名友人前來助陣
    ，待鍾源俊、馬翊峻抵達後，黃郁原及吳勝彥即不斷逼問劉
    威廷之下落，鍾源俊及馬翊峻擔心劉威廷遭遇不測，乃以手
    機聯繫友人代為報警。另警察因劉威廷之陳述受害經過，前
    往○○飯店調取監視器，於同日15時7分許在○○飯店前，發現
    與劉威廷描述特徵相符之人及物，當場自李巧蕓處扣得劉威
    廷所有之黑色ARMANI背包1個（內有黑色眼鏡1副）及拍攝錄
    影使用之手機1支、從黃郁原處扣得劉威廷所有之手機（廠
    牌蘋果、型號6PLUS）1支，並逮捕李巧蕓及黃郁原；黃郁原
    等人為警帶至臺南市政府警察局第二分局中正派出所後，黃
    郁原先表示身體不適，由警戒護至醫院，黃郁原以取自劉威
    廷之款項就診，於返回派出所後，再乘隙將其身上取自劉威
    廷剩餘之1500元交予顧瑋凌保管，嗣顧瑋凌經警移送臺灣臺
    南地方檢察署檢察官訊問後供出1500元為黃郁原交付，再交
    由檢察官扣案。
二、案經劉威廷訴由臺南市政府警察局第二分局移送臺灣臺南地
    方檢察署檢察官偵查起訴。
    理  由
壹、證據能力方面
一、被告顧瑋凌及其辯護人主張：被告顧瑋凌於107年7月15日警
    詢筆錄，有下述違法情事，此部分認無證據能力，除此以外
    ，對自己警詢筆錄之證據能力均不爭執：
　㈠警卷第20頁反面「問：是何人計畫強盜被害人劉威廷的?過程
    中有何人答應參與並著手實施?這個計畫誰起的?」及「問：
    你們如何強盜被害人劉威廷，請詳述?」，筆錄記載，與勘
    驗結果不符，應以勘驗結果為準，主要爭執的是「我及李巧
    蕓都同意並參與」這句話，當時員警是詢問被告顧瑋凌何人
    參與，而被告顧瑋凌回答「我們四個還有李巧蕓」，而筆錄
    卻加上「同意」，另警卷20頁反面倒數第5行以下，根據勘
    驗結果，被告顧瑋凌係回答「他們說這樣我也不知道什麼意
    思，所以他叫我怎樣我就怎樣」，然而筆錄卻記載：「黃郁
    原及吳勝彥提議要對被害人仙人跳，我與李巧蕓就答應了」
    ，顯然筆錄記載與被告顧瑋凌當時回答之真意不符，希望以
    勘驗結果取代警卷第20頁反面筆錄下半頁之記載，依據是刑
    事訴訟法第100條之1第2項。
　㈡另同日警詢錄音光碟16分09秒至17分48秒處，警員係以虛偽
    誘導或錯覺誘導之不正詢問，被告僅係被動回答正確與否，
    並非主動完整陳述事實經過，此部分供述亦無證據能力。
　㈢經查：
  ⒈被告顧瑋凌主張警詢筆錄第20頁反面，對於「問：是何人計
    畫強盜被害人劉威廷的?過程中有何人答應參與並著手實施?
    這個計畫誰起的?」及「問：你們如何強盜被害人劉威廷，
    請詳述?」等問題所為之回答，經原審勘驗之結果為(見原審
    卷第107至110頁勘驗筆錄)：
　⑴　
    警詢筆錄之記載           原審勘驗結果 「(問：是何人計畫強盜被害人劉威廷的?過程中有何人答應參與並著手實施?這個計畫誰起的?)是黃郁原及吳勝彥提議的，我及李巧蕓都同意並參與」 小隊長：是何人計畫強盜被害人劉威廷         的？過程有何人答應參與並著         手實施？這個計畫誰起的？        （台語） 顧瑋凌：黃郁原及吳勝彥。 小隊長：黃郁原跟吳勝彥提議。有何人         參與？你和何人？ 顧瑋凌：我們四個還有李巧蕓。 
　
   警詢筆錄之記載            原審勘驗結果 「問：(是何人計畫強盜被害人劉威廷？過程有何人答應參予並著手實施？)是黃郁原及吳勝彥提議的。我及李巧蕓都同意並參予。」 小隊長：501房間內，黃郁原就提議，黃         郁原提議說要對這個被害人劉         威廷。 顧瑋凌：他跟吳勝彥。 小隊長：黃郁原跟吳勝彥就提議，就提         議要對被害人仙人跳。 顧瑋凌：嗯。 小隊長：就提議，啊你及那個女生就答         應？ 顧瑋凌：就他們說要這樣我也，我不知         道是甚麼意思，所以我，他叫         我怎樣我就怎樣。 小隊長：所以我跟另外一個女生叫什麼         名字？ 顧瑋凌：李巧蕓。 小隊長：李巧蕓就答應，然後他怎麼跟         你說？ 
⑵此部分警詢筆錄之記載，與原審於108年3月19日勘驗錄影內容
  不符，依刑事訴訟法第100條之1第2項規定，不得作為證據，
  其餘部分仍有證據能力。
⒉就被告顧瑋凌主張有誘導部分，經本院勘驗之結果為(見本院卷
  二第74至75頁)：
⑴　
   警詢筆錄之記載          本院勘驗結果 「(被害人到達○○飯店時，時間為何?是何人傳訊息叫他上來501號房，當時黃郁原、吳勝彥及李巧蕓人在哪裡?)被害人約於10時30分到達○○飯店，當時吳勝彥、黃郁原及李巧蕓他們知道被害人快要到○○飯店時，就到512號房等我發出訊息給他們，他們才過來，是黃郁原叫我約被害人上來501號房間。 警：當時，黃郁原、吳什麼東西？ 顧：吳勝彥。 警：他們三個人在哪？ 顧：李巧蕓。 警：他到飯店樓下傳訊息說他到樓下，     他本來叫你下去，對不對？ 顧：嗯，對！ 警：啊你叫他上來嘛？是你發訊息叫他     上來？ 顧：是我發的，然後可是是...就是...     黃郁原就是，他們兩個男生叫我把     他約到房間。 警：那時候你們四個人也是在501房間？ 顧：他們三個已經去512了。 警：沒有啊！ 顧：他們已經去512，然後留剩下我一個     在501。 警：所以他們知道說，這個被害人已經     快要到的時候他們才過去512嘛？ 顧：（點頭）嗯。 警：當時，黃郁原、吳勝彥跟那個誰，     知道被害人快要到達○○飯店時，     就過去512房間等，等我的訊息、等     我的消息。等我發出就到512房間、     等我發出訊息給他們，他們才過來     。是不是這樣？ 顧：（點頭）嗯。是黃郁原叫我把他約     到房間的。 警：是黃郁原叫我約被害人直接到501號     房間。  
⑵按刑事訴訟法第98條僅規定訊問被告應出以懇切之態度，不得
  用強暴、脅迫、利誘、詐欺、疲勞訊問或其他不正之方法，並
  無禁止誘導詢問之規定；而同法第166條之7第2項第2款固規定
  詰問證人、鑑定人不得以恫嚇、侮辱、利誘、詐欺或其他不正
  之方法；惟就證人、鑑定人之主詰問，仍有同法第166條之1第
  3項但書所定得誘導詰問之例外情形，同法第166條之2第2項亦
  規定行反詰問於必要時得誘導詰問，顯見「誘導詰問」非屬同
  法第166條之7第2項第2款所指以恫嚇、侮辱、利誘、詐欺或其
  他不正之方法，而僅係於特定情況下禁止誘導詰問而已，刑事
  訴訟法第98條所指不得用強暴、脅迫、利誘、詐欺、疲勞訊問
  或其他不正之方法，既與同法第166條之7第2項第2款所定之不
  正方法內容相當，應認誘導訊（詢）問亦非屬刑事訴訟法第98
  條所定之不正方法（最高法院106年度台上字第2371號判決意
  旨參照）。
⑶參照上開最高法院判決意旨，對於被告為誘導訊(詢)問，並非
  一概均屬違法，況且，依本院勘驗結果，員警製作筆錄時採一
  問一答方式詢問，並於被告自行回答後，再將被告逐一回答之
  內容加以統整，向被告確認，經被告點頭，並為「嗯」之表示
  後，始登載於筆錄，並無被告顧瑋凌及辯護人所指係員警自行
  拼湊、誘導詢問之情形，且又無遭受其他不正方式加以詢問，
  被告顧瑋凌此部分警詢所供，自仍具證據能力。
二、除前述外，被告4人對證據能力之意見：
  ㈠被告黃郁原及其辯護人對本院所引之供述證據、起訴書所載
    之證據方法均同意有證據能力（見本院卷一第219至220頁、
    本院卷二第182頁）。
  ㈡被告李巧蕓及其辯護人除主張證人即告訴人劉威廷及其他共
    同被告黃郁原、顧瑋凌、吳勝彥於警詢中、偵查中所為陳述
    均無證據能力；其他證據則均同意有證據能力（見本院卷一
    第219至220頁、本院卷二第182頁）。
  ㈢被告吳勝彥及其辯護人除主張證人即告訴人劉威廷及其他共
    同被告黃郁原、顧瑋凌、李巧蕓於警詢所為陳述、員警職務
    報告認無證據能力；其餘證據則均同意有證據能力（見本院
    卷一第219至220頁、本院卷二第182頁）。
  ㈣被告顧瑋凌及其辯護人除主張證人即告訴人劉威廷及其他共
    同被告黃郁原、吳勝彥、李巧蕓於警詢中所為陳述均無證據
    能力；至於其他證據則均同意有證據能力（見本院卷一第21
    9至220頁、本院卷二第182頁）。
三、本院對證據能力之判斷：
　㈠證人即告訴人劉威廷警詢中之證述、證人即共同被告顧瑋凌
    、黃郁原、吳勝彥、李巧蕓於警詢中之證述：　　
　⒈按被告以外之人於審判外之言詞或書面陳述，除法律有規定
    者外，不得作為證據；又被告以外之人於檢察事務官、司法
    警察官或司法警察調查中所為之陳述，與審判中不符時，其
    先前之陳述具有較可信之特別情況，且為證明犯罪事實存否
    所必要者，得為證據，刑事訴訟法第159條第1項、第159條
    之2分別定有明文。足見被告以外之人於司法警察（官）調
    查中所為陳述，需同時具備「可信性」及「必要性」，始得
    採為證據。
　⒉因被告吳勝彥、顧瑋凌及李巧蕓均否認告訴人劉威廷及共同
    被告於警詢供述之證據能力，依刑事訴訟法第159條第1項規
    定，應認無證據能力。至於告訴人劉威廷，及被告黃郁原、
    吳勝彥、顧瑋凌及李巧蕓於原審所為之證述，就部分細節內
    容雖與其警詢筆錄有所出入，然其等於原審均已明確證述，
    係因事隔久遠，記憶疏漏(見原審卷二第277頁、原審卷三第
    26、27、44、52、329、389、390頁)，並非有意為與先前相
    異之證述，而遇此證述不一之情況，本可透過誘導詰問，回
    復證人之記憶，是認上開告訴人及被告等人於警詢所述，並
    未具「必要性」，尚無法依刑事訴訟法第159條之2規定，回
    復警詢筆錄之證據能力。
  ㈡證人即共同被告顧瑋凌、黃郁原、吳勝彥、李巧蕓於偵查中
    具結後所為之陳述：
　⒈按被告以外之人於偵查中向檢察官所為陳述，除顯有不可信
    之情況者外，得為證據，刑事訴訟法第159條之1第2項定有
    明文。因實務運作時，檢察官於偵查中向被告以外之人所取
    得之陳述，原則上均能遵守法律規定，不致違法取供，其可
    信度極高，職是，除顯有不可信之情況外，被告以外之人於
    偵查中向檢察官所為陳述，得為證據。而所謂「顯有不可信
    之情況」，係指陳述是否出於供述者之真意，有無違法取供
    情事之信用性而言，故應就偵查筆錄製作之原因、過程及其
    功能加以觀察，據以判斷該項陳述是否有顯不可信之情況，
    並非對其陳述內容之證明力如何加以論斷（最高法院94年台
    上字第629號判決意旨參照）。是被告如未主張並釋明顯有
    不可信之情況時，檢察官自無須再就該例外情形舉證，法院
    亦無庸在判決中說明無例外情形存在。換言之，法院僅在被
    告主張並釋明有「不可信之情況」時，始應就有無該例外情
    形為調查審認。依上所述，被告以外之人在檢察官偵查中依
    法具結所為陳述，除顯有不可信之情況外，於審判中依刑事
    訴訟法第165條第1項規定合法調查者，即得為證據（最高法
    院102年度台上字第2783、2943號判決意旨參照）。
　⒉被告李巧蕓及其辯護人雖主張證人即共同被告黃郁原、顧瑋
    凌及吳勝彥於偵查中所為陳述，未經被告詰問，無證據能力
    云云。然共同被告黃郁原、顧瑋凌及吳勝彥於偵查中接受檢
    察官偵訊時，均已同意以證人身份陳述，並依法具結擔保其
    等證言之真實性，有各該證人結文在卷可參，而檢察官訊問
    過程原則上均能遵守法定程序，並無證據顯示證人作證時係
    遭受強暴、脅迫、詐欺、利誘等外力干擾情形，或在影響其
    心理狀況致妨礙其自由陳述等顯不可信之情況下所為，偵訊
    筆錄亦有交證人即被告黃郁原、顧瑋凌、吳勝彥閱覽無訛始
    簽名，是由其等上開證述時之外部客觀情況觀察，足認其係
    出於自由意志而陳述，出於真意之信用性獲得確切保障。其
    等復未曾提及檢察官在偵訊時有何強暴、脅迫、詐欺、利誘
    等不正取供之情，其等陳述時之心理狀況健全、並無受外力
    干擾，且其等於原審審判中亦有到庭依人證之調查程序具結
    作證，並透過詰問程序保障被告李巧蕓之對質詰問權，是揆
    諸前開說明，該等部分之證詞，自仍有證據能力。
  ㈢證人即告訴人劉威廷於偵查中之證述：
　⒈按刑事訴訟法第159條之1第2項所謂「顯有不可信」係指陳述
    是否出於供述者真意、有無違法取供情事之任意陳述信用性
    已否受確實保障而言，並非對其陳述內容之證明力如何加以
    論斷；又在偵查目的及法律條文規範結構下，事實上難期被
    告於偵查中有行使詰問權之機會，是應認我國現行法制下，
    偵查中被告對於證人之對質詰問權，並非必然需受到保障，
    惟法院於審判中欲使用偵查時訊問證人之筆錄時，基於審判
    期日即應保障被告對質詰問權之法理，除被告於審判中放棄
    對該證人之反對詰問權外，法院仍應傳喚該陳述人到庭，使
    被告或辯護人有行使反對詰問權之機會，否則該證人在偵查
    中向檢察官所為陳述，縱使已經具結，且無顯不可信之情況
    ，仍屬未經完足調查之證據（最高法院107年度台上字第864
    號判決意旨可資參照）。
　⒉證人即告訴人於檢察官偵查時，係以證人身分證述，並經告
    以具結義務及偽證處罰，命證人朗讀結文後具結，於負擔偽
    證罪之處罰心理下證述，並以具結擔保其證述之真實性，又
    無受其他不當外力干擾，是證人即告訴人於偵查中在檢察官
    面前具結所為之證述，無顯不可信之情況，辯護人就證人即
    告訴人之偵訊證述究竟有何欠缺可信性外部保障之情形，復
    未提出其他證據以實其說，依前開說明，且其於本院審判中
    亦有到庭依人證之調查程序具結作證，並透過詰問程序保障
    被告顧瑋凌、吳勝彥、李巧蕓之對質詰問權，是揆諸前開說
    明，證人即告訴人於偵查中所為證述，亦具有證據能力。
  ㈣本判決所引用其他具傳聞性質之各項證據資料（不含前開證
    據能力爭執部分），因檢察官及被告4人及其等辯護人均同
    意有證據能力，本院審酌各該傳聞證據作成時之情況，認均
    與本件待證事實具有關聯性，且查無證據足以證明言詞陳述
    之傳聞證據部分，陳述人有受外在干擾、不法取供或違反其
    自由意志而陳述之情形；書面陳述之傳聞證據部分，亦無遭
    變造或偽造之情事，衡酌各該傳聞證據，作為本案之證據亦
    屬適當，自均得為證據，而均有證據能力。
貳、認定犯罪事實所憑之證據及理由
一、訊據被告黃郁原對於全部犯罪事實，皆已坦認屬實(見本院
    卷一第211頁、本院卷二第178頁)；被告吳勝彥則坦承有傷
    害、恐嚇取財及妨害自由犯行(見本院卷二第179頁)；被告
    顧瑋凌坦承有傷害、恐嚇取財及妨害自由犯行(見本院卷二
    第179頁)；被告李巧蕓坦承有傷害、恐嚇取財、強制及妨害
    自由犯行(見本院卷二第178頁)。
二、被告吳勝彥、顧瑋凌及李巧蕓等人之答辯及被告等4人之辯
    護人辯護如下：
  ㈠被告黃郁原：
　　其辯護人辯護稱：原審判結夥三人以上強盜罪，此部分法定
    刑7年以上，請考量被告領有中度智能障礙，且已賠償向告
    訴人所索取之3千元，雖沒有達成和解，但此係因被告黃郁
    原本身經濟狀況不良所致。又倘鈞院認被告黃郁原並未構成
    結夥三人加重強盜，而應論以普通強盜，則請就刑度部分一
    併考量。
　㈡被告吳勝彥：
　⒈被告吳勝彥辯稱：我沒有取走劉威廷之3000元及其他財物，
    也沒有與黃郁原共同以手機開啟群組視訊，是黃郁原說要叫
    劉威廷來教訓他而已。
　⒉其辯護人辯護稱：
　⑴縱認共同被告黃郁原問告訴人身上有多少錢時，被告吳勝彥
    在旁見聞，但也不表示被告吳勝彥知悉共同被告黃郁原之後
    確實向告訴人取走3千元。被告吳勝彥尚且有說不要告訴人
    之戒指，也不要拿告訴人之10萬元，自不得以被告吳勝彥在
    旁見聞同案被告問告訴人身上有多少錢，即推論被告吳勝彥
    有強盜告訴人之共犯犯意聯絡。
　⑵共同被告黃郁原就有無取走告訴人之3千元，於警詢、偵查中
    雖曾否認，嗣於審理中又承認，前後供述不一，然就取走3
    千元時，被告吳勝彥不在場等節，則無供述先後不一致之情
    形，可為被告吳勝彥有利之證據。另共同被告黃郁原、顧瑋
    凌及李巧蕓均證述，在告訴人在廁所期間，被告吳勝彥有多
    次進出，並無一直待在廁所內，因此，告訴人指訴，交3千
    元予共同被告黃郁原時，被告吳勝彥在場，有可能記憶有誤
    。
　⑶告訴人之陳述，難免基於對被告之不滿，或被害過程受到驚
    嚇，而有誇大事實或記憶不清之情形，故告訴人之指訴仍需
    要其他補強證據。本案並無其他證據，可資佐證被告吳勝彥
    為強盜之共犯。
  ⑷倘認被告吳勝彥有共同強盜之行為，亦應僅成立普通強盜罪
    。因檢察官於111年4月25日提出之補充理由書，亦主張被告
    吳勝彥及同案被告黃郁原進入501號廁所後，方使告訴人不
    能抗拒而交付財物，此時，同案被告顧瑋凌及李巧蕓均不在
    場且不知情，被告吳勝彥及黃郁原此部分強盜行為，應已逾
    原先之恐嚇取財犯意之聯絡。因此，原判決認被告吳勝彥犯
    三人以上共同強盜罪，即有違誤，應予撤銷改判較輕之刑度
    。　
 ㈢被告顧瑋凌：
　⒈被告顧瑋凌辯稱：我完全不知道他們要對告訴人強盜，是等
    到他們要移去512號房，叫我留在501號房，我才知道他們找
    劉威廷來，可能會打劉威廷，劉威廷進到房間後，我就順他
    們的意思去做，沒有幫劉威廷，我感到很抱歉。
　⒉其辯護人辯護稱：
　⑴被告顧瑋凌承認在猜到同案被告黃郁原及吳勝彥打算把告訴
    人騙上來教訓之情況下，仍依照黃郁原之指示，回到501號
    房，並把告訴人約上來501號房，及拍照傳給黃郁原看，但
    被告顧瑋凌對於共同被告黃郁原及吳勝彥在告訴人進入501
    號房後，會以如此激烈之手段毆打告訴人，乃至於將告訴人
    關在廁所加以凌虐，限制告訴人之自由，甚至強取財物等行
    為，確實並未事前參與討論，亦無法事先預料，在告訴人進
    來501號房後遭同案男生押進來教訓時，被告顧瑋凌和共同
    被告李巧蕓均有出聲勸阻不要再打，另外把告訴人拖到廁所
    ，刷生殖器及在508號房暴打告訴人這些行為，都是共同被
    告黃郁原和吳勝彥所為，被告顧瑋凌並沒有積極參與，單純
    在旁邊沈默，也沒有進一步利用，且這些行為已逾越原本討
    論之仙人跳範圍，因此，否認為強盜罪之共犯。
　⑵在法律適用部分，我們認同檢察官於補充理由書，認為被告
    顧瑋凌應構成恐嚇取財。被告顧瑋凌在偵查中已坦承，有偶
    然聽到兩個男生說就像仙人跳那樣，也坦承退房後到508號
    房，在508號房有聽到兩個男生說告訴人要拿10萬元處理和
    變賣戒指等事情，但被告顧瑋凌在501號房，並沒有和同案
    被告黃郁原、被告吳勝彥討論要如何對告訴人，且在偵查中
    ，被告顧瑋凌就已有陳稱，兩個男生向告訴人要錢時，她就
    有跟黃郁原說告訴人已受傷，是否讓他離開。另告訴人於偵
    訊中亦提到，在被打完之後，那兩個女生沒有在做什麼，但
    是那兩個女生有點慌張，就用台語對話等語，可見後來被告
    顧瑋凌並沒有明顯幫忙之動作，但因她沒有離開，沒有脫離
    這兩個男生之犯罪行為，所以我們才認同檢察官所認之構成
    恐嚇取財犯行。
　⑶倘認仍構成強盜罪，應該是基於幫助之犯意，理由是被告顧
    瑋凌並無為自己取財之動機，本案發生地點與被告顧瑋凌之
    住處均在臺南，而且住○○飯店的前一天晚上還回家洗澡，如
    果真的缺錢，她回家就好。再來，被告顧瑋凌也沒有參與犯
    罪的謀議，僅單方面接受被告黃郁原指示行事，當黃郁原去
    繳納508號房休息費時，被告顧瑋凌已經猜到黃郁原之前不
    是沒錢，後來怎麼有錢，如果她是為了自己而犯罪，應該會
    問錢什麼時候給我，但被告顧瑋凌什麼話都沒有說，足證明
    她對於兩個男生到底有無拿到錢這件事其實不在意。最後，
    在告訴人逃離時，只有同案被告黃郁原及吳勝彥去追，可見
    被告顧瑋凌對於告訴人逃走也無所謂，甚至可以說她心裡鬆
    口氣，可見被告顧瑋凌沒有為自己犯罪的意思，被告顧瑋凌
    所為，僅係引誘告訴人上來，至於之後下手實施傷害、妨害
    自由或強盜等行為，均未參與，所為係構成要件以外之行為
    ，倘認為共同被告黃郁原等人構成強盜，被告顧瑋凌參與程
    度及分工而言，應只構成幫助犯。請審酌被告顧瑋凌沒有前
    科，還在就學中，依刑法第59條減輕其刑，並給予緩刑之宣
    告。
  ㈣被告李巧蕓：
　⒈被告李巧蕓辯稱：我沒有與其他3名被告謀議強盜劉威廷之財
    物，我只知道要打劉威廷，不知道要搶他的財物。
　⒉其辯護人辯護稱：
　⑴被告李巧蕓就共同被告黃郁原邀告訴人前往飯店，僅認識係
    傷害告訴人，並不知道要向告訴人索討財物。原審判決以被
    告等人倘僅有傷害之意，甚等均可留在501號房，等待告訴
    人一進入房間，即動手打人即可，何需採用迂迴手段，先將
    同案被告顧瑋凌留在501號房，而未採信被告李巧蕓所辯稱
    無不法所有之意圖。然共同被告黃郁原及吳勝彥係為找藉口
    教訓告訴人，才營造告訴人單獨前往顧瑋凌所在之501號房
    ，以孤男寡女同處一室為由，動手打告訴人，倘被告等人全
    部都在501號房，如何可藉口毆打告訴人，原判決以跳躍式
    推論，認被告李巧蕓事前即認識同案被告黃郁原之犯罪計劃
    為強盜，即非可採。
　⑵依告訴人之證述，告訴人要拿出戒指、10萬元等，同案被告
    黃郁原、吳勝彥均表示他們都不要，吳勝彥更質疑告訴人是
    否以為他沒錢，由此可知黃郁原、吳勝彥不要劉威廷的錢，
    沒有取財的故意，同案被告黃郁原及吳勝彥不讓告訴人離去
    ，要告訴人好好處理，可能是出於想盡可能羞辱告訴人，想
    借由類似洗門風之作法，維護黃郁原之面子。
　⑶被告李巧蕓在告訴人進入501號房之前，就有阻止同案被告黃
    郁原及吳勝彥將告訴人帶上來，等進入501號房，也有阻止
    黃郁原毆打告訴人，告訴人被帶至廁所時，被告李巧蕓只聽
    到要脫告訴人之衣服，但沒聽到毆打或刷生殖器之行為，這
    部分不在被告李巧蕓當時認識範圍。另從501號房轉至508號
    房之費用，也是由同案被告黃郁原及顧瑋凌去支付，被告李
    巧蕓不知是犯罪所得，同案被告黃郁原向告訴人拿取3千元
    ，也是事後製作筆錄時，聽警員告訴，才知悉的。到508號
    房時，被告李巧蕓也有阻止同案被告吳勝彥毆打告訴人，才
    讓告訴人有喘息機會，得以逃脫，另告訴人之手機也非被告
    李巧蕓保管，一直都是由同案被告黃郁原保管，被告李巧蕓
    應不構成加重強盜罪。　
　⑷被告李巧蕓願意承認恐嚇取財、妨害自由、傷害及強制罪，
　　請考量被告已與告訴人達成和解，告訴人也表示願意原諒被
    告，能依刑法第59條減輕其刑，並予從輕量刑，及為緩刑之
    宣告。
三、被告等4人皆無爭執而可先予認定之客觀事實：
　㈠被告黃郁原對於原審判決認定之全部犯罪事實均不爭執；被
    告吳勝彥除爭執有無與共同被告黃郁原謀議設局對告訴人仙
    人跳，及告訴人交付3千元予黃郁原時有無在場外，對原審
    所認其餘客觀事實經過均不爭執；被告顧瑋凌除爭執有無與
    共同被告黃郁原商議設局對告訴人仙人跳外，對原審所認其
    餘客觀事實經過，均不爭執；李巧蕓除爭執是否知悉同案被
    告黃郁原等人誘騙告訴人來○○飯店之目的，在向告訴人取得
    財物外，對原審所認其餘客觀事實經過，均不爭執(見本院
    卷二第183至184頁)。
　㈡上開不爭執事項，業經證人即告訴人劉威廷於警詢、偵查中
    及原審審理時之證述（見警卷第23至24頁、偵一卷第13至17
    頁、第153至158頁、原審卷二第239至309頁、原審卷四第49
    至60頁）、證人鍾源俊於警詢及偵查中之證述（見警卷第26
    至28頁、偵一卷第153至158頁）、馬翊峻於警詢及偵查中之
    證述（見警卷第28至30頁、偵一卷第153至158頁）、劉威廷
    之郭綜合醫院診斷證明書1紙（見警卷第46頁）、臺南市政
    府警察局第二分局扣押筆錄、扣押物品目錄表及扣押物品收
    據各4份（見警卷第47至67頁）、贓物認領保管單1紙（見警
    卷第68頁）、○○飯店501號房照片2張（見警卷第69頁）、○○
    飯店監視錄影畫面翻拍照片1份（見警卷第70至77頁）、被
    告李巧蕓指認之告訴人裸照1張（見警卷第72頁）、鍾源俊
    之臉書訊息截圖暨其他指認照片共4張（見警卷第73至75頁
    ）、現場照片7張（見警卷第78至81頁）、告訴人與被告顧
    瑋凌IG對話翻拍照片15張（見警卷第82至89頁）、扣押物照
    片4張（見偵一卷第51頁）、指認犯罪嫌疑人紀錄表1份（見
    偵二卷第13至16頁）、檢察官107年9月8日勘驗筆錄及擷取
    照片1份（見偵二卷第237至247頁）、WeChat軟體還原紀錄1
    份（見偵二卷第249至310頁）、手機對話截圖15張及資料光
    碟1片（見原審卷一第429至445頁）、○○飯店監視器勘驗（
    見原審卷二第87至92頁，內容詳附表一）、勘驗李巧蕓之手
    機之501號房內影片（見原審卷二第112至114、164至167頁
    ，內容詳附表二）及截圖(見原審卷二第180至187頁)、勘驗
    鑑定報告㈠第307頁李巧蕓手機相關影音光碟拍攝○○飯店501
    號房廁所（見原審卷四第54至56頁），內容詳如附表三及截
    圖(見原審卷四第63頁）、臺灣臺南地方檢察署109年5月18
    日南檢文數字第1090003388號函暨檢附Wechat軟體還原紀錄
    說明報告1份（見原審卷三第377至383頁）、臺灣臺南地方
    檢察署109年9月15日南檢文法豐109數採助3字第1099060284
    號函暨檢附採證勘驗報告4份（見原審卷三第399、405至423
    頁）等在卷可稽、及手機4支扣案可佐，此部分事實洵堪認
    定。
四、依被告吳勝彥、顧瑋凌及李巧蕓上開所辯，本案關於事實認
    定之爭點為： ㈠被告吳勝彥、顧瑋凌及李巧蕓在○○飯店內，
    有無與被告黃郁原謀議(或是否知悉)要設局對告訴人取財?㈡
    在○○飯店501號房廁所內，被告黃郁原及吳勝彥對告訴人所
    施加之手段，有無達到不能抗拒之程度?㈢被告顧瑋凌及李巧
    蕓是否可預見，同案被告黃郁原、吳勝彥在○○飯店501號房
    廁所內，對告訴人所施加手段之程度?㈣被告吳勝彥、顧瑋凌
    及李巧蕓對於告訴人有交出3千元，是否知情?㈤被告吳勝彥
    、顧瑋凌及李巧蕓於本案應論以共同正犯或幫助犯?
　㈠被告黃郁原及吳勝彥在○○飯店501號房內，已先謀議設局以「
    仙人跳」方式，向告訴人取得財物；被告顧瑋凌在旁聽聞，
    亦知悉要對告訴人「仙人跳」；被告李巧蕓至遲於隨同共同
    被告黃郁原及吳勝彥由512號房前往501號房時，即已知悉要
    設局藉機向告訴人取財。
　⒈依被告吳勝彥於偵查中供稱及證述：「當時我們四個人都在
    黃郁原房間内，黃郁原把我叫過去房間的旁邊，並跟我說顧
    瑋凌的這個朋友好像在臺南，他就說他要把他騙上來，我問
    他騙他上來幹嘛，黃郁原就問我說知不知道什麼是『仙人跳』
    ...」、(問：黃郁原確實有跟你在501號房設局對劉威廷『仙
    人跳』嗎？）是的，『仙人跳』3個字是黃郁原說的(見偵二卷
    第221至226頁)、於原審準備程序供稱：是黃郁原提議要仙
    人跳，不是我跟黃郁原提議等語（見原審卷二第111頁）、
    及於本院審理時供承：當時我們就打算要仙人跳了，劉威廷
    還沒來之前，我就和黃郁原講好要仙人跳了，我們在接近門
    口的地方談要仙人跳，顧瑋凌和李巧蕓在房間裡面，我不知
    道他們有無聽到我們談論仙人跳的事情。我們當時仙人跳的
    計畫就是先由顧瑋凌叫劉威廷上來房間，然後打他，黃郁原
    就說要跟劉威廷拿錢，一開始劉威廷還沒來的時候，我們是
    如此討論的，引誘劉威廷上來，再抓他、打他，要他拿錢出
    來處理，當時沒有提到要綑綁劉威廷或以什麼方式拿錢處理
    。後來黃郁原叫劉威廷去廁所，是黃郁原把劉威廷帶到廁所
    裡面，...等語(見本院卷二第214頁)。
　⒉依被告顧瑋凌於偵查中證稱：「黃郁原計畫引劉威廷出來，
    他們兩個男生說要設局仙人跳，因為劉威廷有先覓我，但都
    是黃郁原假裝我的名義回的，我都知道，我有跟黃郁原說我
    自己回就好，但是黃郁原都不把手機還我」（見偵一卷第47
    頁）、「(問：你們當時在何處對劉威廷進行仙人跳？)都是
    黃郁原、吳勝彥討論的，我跟李巧蕓在床的另一邊在講話」
    、「當時吳勝彥在房間講仙人跳講的很大聲，所以我有聽到
    」、「(你當時在檢察官訊問時陳稱：黃郁原與吳勝彥要設
    局仙人跳，但當時我不知道什麼是仙人跳?)是，當時吳勝彥
    在房間講仙人跳講很大聲，所以我有聽到」（見偵二卷第37
    、38頁）、於偵查中供稱：「從劉威廷表示『我在樓下』，之
    後的『好，你上來找我』、『501，直接進來啊，又沒鎖』，那
    邊是我打的。其餘例如：『要來找我嗎』、『我想你了』那些都
    是黃郁原打的。是黃郁原傳完那些訊息後，才跟吳勝彥討論
    要仙人跳」、「(問：你是聽到黃郁原說要仙人跳後，才回
    覆劉威廷要他直接上來501號房找你？)是的」、「(問：所
    以黃郁原跟吳勝彥都知道你跟劉威廷沒有任何親密關係，卻
    藉故毆打並要求他處理？)對」、「(問：處理是什麼意思？
    )就是要逼劉威廷拿錢出來解決」（見偵二卷第133至136頁
    ）、於移審訊問時供稱：他們兩個人在門邊，我躺在床上，
    他們就在那邊小聲聊天，吳勝彥就突然大聲說就像仙人跳那
    樣，但是我不知道仙人跳是什麼意思。黃郁原跟吳勝彥把劉
    威廷騙來○○飯店打他，然後凌虐他，叫他拿錢出來等語（見
    原審卷一第97、107頁）、於原審審理中證稱：當時在501號
    房，原本黃郁原及吳勝彥是在床尾講話，他們就突然走到靠
    近廁所門口那裡，就突然提到『仙人跳』3個字，我聽到『就像
    仙人跳那樣』。這句特別大聲。接下來黃郁原就叫全部的人
    去512號房等語（見原審卷二第385、408至411頁）。
　⒊依被告李巧蕓於警詢所承：當時是顧瑋凌在107年7月13日先
    以手機與劉威廷聊天，顧瑋凌及黃郁原早知道劉威廷已經來
    到臺南，但顧瑋凌沒有回劉威廷訊息，直到14日早上，黃郁
    原才以顧瑋凌之手機回復，訊息內容是拐騙劉威廷過來到○○
    飯店501號房找顧瑋凌，原本劉威廷不願意過來，但黃郁原
    一直用顧瑋凌之口吻拐騙劉威廷，...俟劉威廷進入501號房
    找顧瑋凌後，我跟吳勝彥、黃郁原就過去501號房，要誣賴
    劉威廷與顧瑋凌有一腿，才能藉機敲詐勒索劉威廷等語(見
    偵二卷第6至7頁)。
　⒋綜觀被告吳勝彥及顧瑋凌所自承，及互核共同被告顧瑋凌及
    吳勝彥於偵查及審理中之證述，足見在告訴人前來○○飯店50
    1號房之前，被告吳勝彥及黃郁原確實已謀議要設局向告訴
    人取財，被告顧瑋凌在旁亦聽聞此一謀議，知悉共同被告黃
    郁原及吳勝彥之計劃，復依共同被告黃郁原指示，傳送「好
    ，你上來找我」、「501，直接進來，又沒鎖」等訊息，誘
    騙劉威廷前往501號房，再傳送劉威廷躺在床上之照片予黃
    郁原，分擔實施設局之部分行為甚明。另被告李巧蕓亦承認
    ，此局之目的在向劉威廷勒索財物，再參諸被告李巧蕓先隨
    同其他被告黃郁原及吳勝彥由501號房先回到512號房，於同
    案被告黃郁原接獲顧瑋凌通知後，又一同返回501號房，並
    於同案被告顧瑋凌與黃郁原、吳勝彥等人在501號房門外對
    話時在旁聽聞，復依同案被告黃郁原之指示，於被告4人一
    進入501號房後，立即持手機錄影，此均據原審勘驗○○飯店
    之監視器無訛(即附表一、二)，以被告李巧蕓於同案被告黃
    郁原等人行動時，緊密跟隨在旁之程度，堪認至遲於進入50
    1號房時，即已認識到同案被告黃郁原等人設局之目的。
　⒌被告吳勝彥雖辯稱：告訴人曾表示要請家人送10萬元過來及
    交出身上之戒指，我有跟黃郁原講不要拿他的錢，可見我並
    無不法所有之意圖云云。然：依告訴人劉威廷於偵查中證述
    ：「(他們何時要求你交出財物的?)...我因為很害怕，只好
    跟他們說，我身上的東西都給他們，他們就在廁所內討論，
    就跟我說這些東西他們不要，要我交出現金3至5萬元」
　　、「(你當時有要拿戒指給他們嗎?)就是我剛剛說的，在廁
    所內，我要把我身上的東西都給他們，但他們說不要，他們
    要的是現金...」(見偵一卷第154至156頁)，及於審理中證
    述：「(有無任何人跟你提到財物的問題?)有，吳勝彥跟黃
    郁原，那時候我在廁所，他們也在廁所，我就跟他說，不然
    我的戒指給你們拿去當，後來他們也說不要，要現金，我說
    好，不然我聯絡我的家人，看10萬元可不可以給你們，你們
    放我走」、「(何人跟你開口說要現金?)吳勝彥」(見原審卷
    二第256、257頁)；及互核同案被告顧瑋凌於偵查中所陳：
    「（劉威廷也被打也被凌虐了，他們還要劉威廷處理，處理
    到底是什麼意思？）吳勝彥有跟我及李巧蕓說，劉威廷有表
    示請他爸爸匯款10萬元，但是他們不要，他們要劉威廷的錢
    ，之後他們就一直逼劉威廷想辦法籌錢，劉威廷就有拔戒指
    要給黃郁原拿去賣，黃郁原就問他這是什麼戒指，劉威廷就
    說是鑽戒，黃郁原問他幾克拉，劉威廷說不到一克拉，黃郁
    原問說可以賣多少，劉威廷就說可以賣2、3萬元，後來吳勝
    彥進來，黃郁原就跟吳勝彥講這件事，吳勝彥就說那是人家
    阿媽給的東西不要拿」等語（見偵二卷第43至44頁），足見
    被告吳勝彥並非無意向告訴人取財，而係要告訴人交出立即
    可得之現款。再觀諸告訴人於案發當日上午10時40分許進入
    501號房後即遭拘禁，並不斷遭被告吳勝彥及黃郁原毆打、
    凌虐，倘被告吳勝彥僅有教訓告訴人之意，亦已達到目的，
    何以自同日12時21分許，由501號房再轉至508號房後，仍持
    續毆打告訴人，且全部過程均不斷要求告訴人要處理此事，
    被告吳勝彥亦不否認有一直要求告訴人處理此事，然卻無法
    解釋所謂「處理」是指何意(見偵二卷第222頁)，足認被告
    吳勝彥與同案被告黃郁原謀議對告訴人仙人跳時，即有向告
    訴人取財之意圖。況依被告吳勝彥於偵查中所證：「(到了5
    08號房，你是否還繼續毆打劉威廷?)是」、「(你們是不是
    繼續要求劉威廷處理這件事情?)到508號房之後，我們在玩
    手機，是黃郁原有時候會質問劉威廷要如何處理這件事情」
    、「(黃郁原的意思是不是就是要求劉威廷把錢拿出來?)就
    是劉威廷一開始答應叫人拿過來的10萬元，黃郁原一直想要
    拿到那筆錢」(見偵二卷第224頁)，顯見被告吳勝彥由501號
    房至508號房，持續毆打告訴人，要求告訴人處理此事之用
    意，在協助共同被告黃郁原拿到告訴人所提議之10萬元，縱
    然所圖非為己，然並非如其所辯，毫無取財之意，是其否認
    有不法所有之意圖，自不足採。
　⒍被告顧瑋凌雖辯稱：不知道「仙人跳」為何意云云，然以被
    告顧瑋凌於案發時已滿18歲，且具高中畢業之教育程度(見
    警卷第16頁、偵一卷第47頁)，其否認知悉「仙人跳」之意
    思，已違常情。再觀諸整個犯罪計劃，被告顧瑋凌先單獨留
    在501號房等候被誘前來之告訴人，其他被告則於顧瑋凌傳
    送告訴人躺在床上之照片後，隨即進入501號房，並由共同
    被告李巧蕓負責錄影，被告顧瑋凌明知告訴人並無逾矩之處
    ，竟配合共同被告黃郁原、吳勝彥之精心佈局，製造告訴人
    與被告顧瑋凌孤男寡女在房間會面之機會，誘使告訴人一步
    步誤入陷阱，又命共同被告李巧蕓一進入501號房即開始錄
    影，手法與社會上常見之假借桃色糾紛，而獲取不法之財，
    如出一轍，已難認無藉機向告訴人取財之認識。況且，依被
    告顧瑋凌所自承：整個過程我都有聽到被害人說要拿新臺幣
    10萬元出來擺平，會叫他爸爸匯款過來等語(見警卷第21至2
    1頁反面)，足見告訴人指證被告吳勝彥跟黃郁原有開口索取
    財物，並無不實。被告顧瑋凌於聽聞告訴人懇求以10萬元來
    換取原諒，並未有任何阻止共同被告黃郁原2人向告訴人取
    財之意，參以卷附之檢察官勘驗筆錄、截圖及被告顧瑋凌所
    述，可認在遭拘禁凌辱過程中，被告顧瑋凌還曾與同案被告
    李巧蕓外出幫忙買檳榔，且2人談笑離開501號房間，未有驚
    恐或害怕之神情，也沒有想要報警(見偵二卷第247頁照片及
    偵二卷第41頁筆錄)，放任告訴人遭虐打，顯有容認共同被
    告黃郁原2人以非法手段向告訴人索討財物甚明，是認共同
    被告黃郁原2人所為之取財行為，並未逸脫被告顧瑋凌可預
    想得到之範圍，其辯稱不知「仙人跳」之意思，自難採信。
　⒎被告李巧蕓雖也辯稱：以為只是打告訴人，不知道是要向告
    訴人索討財物云云。然衡諸整個犯罪計劃，採取迂迴手段，
    令告訴人誤入被告等人事先設下之圈套，巧思設局，無非係
    為了向告訴人謀取財物，業如前述。況且，依被告李巧蕓所
    稱，黃郁原及吳勝彥一直叫劉威廷要「好好處理」，就是要
    用錢處理，我猜他們的目的是要拿錢，但劉威廷說要拿出10
    萬元時，他們又不要(見偵二卷第23至24頁)，被告李巧蕓見
    共同被告黃郁原2人以非法手段，不斷向告訴人表示要拿錢
    出來，及告訴人曾提及要拿出10萬元時，所為均遠遠與被告
    李巧蕓自稱僅有傷害告訴人之認識不符，然並未見被告李巧
    蕓有任何阻止共同被告黃郁原2人向告訴人取財之意。再參
    以卷附之檢察官勘驗筆錄及截圖，可見在告訴人遭拘禁凌辱
    過程中，被告李巧蕓尚與同案被告顧瑋凌外出幫忙買檳榔，
    且2人談笑離開501號房間，未有驚恐或害怕之神情(見偵二
    卷第247頁照片)，或伺機報警之意，放任告訴人遭虐打，顯
    然共同被告黃郁原2人以非法手段向告訴人索討財物，並未
    逸脫被告李巧蕓可得認識之範圍，是其否認知悉共同被告黃
    郁原等人誘使告訴人前來係為了要獲取不法之財，亦不足採
    。至於被告李巧蕓所稱：劉威廷說要拿出10萬元時，黃郁原
    他們又不要云云，然如前所述，依告訴人劉威廷及共同被告
    顧瑋凌之證述，被告黃郁原及吳勝彥用意係要告訴人交出立
    即可得之現款，並非毫無取財之意，且告訴人此一說詞，核
    與其交出3千元後，仍一直遭拘禁及被要求要處理等情相符
    ，被告李巧蕓此部分所辯，顯為避重就輕之詞，無法因此為
    其有利之認定。
　㈡在○○飯店501號房廁所內，被告黃郁原及吳勝彥對告訴人所施
    加之手段，已達到不能抗拒之程度。　
　⒈按強盜罪之構成，固以其所實施之強暴、脅迫是否已達於使
    人不能抗拒之程度為必要，惟是否不能抗拒，應就社會一般
    通念，在客觀上是否足以抑制被害人之意思自由為斷。
　⒉綜觀證人即告訴人劉威廷所為之證述：
　⑴於偵查中證稱：他們進入501號房後先毆打我，然後叫我進廁
    所，要我脫衣服，並叫我拿牙刷沾牙膏刷我的生殖器，黑衣
    男(按指被告黃郁原)拿手機開視訊給其他人看，白衣男(按
    指被告吳勝彥)拿一台手機放在馬桶蓋上，鏡頭對著我應該
    是在錄影，之後黑衣男先用手機播放他拿手槍開槍的影片，
    白衣男也有拿手機裡面的照片給我看，照片是一個男子躺在
    醫院，身上有紗布都是血，然後跟我說：那是他砍的，他們
    講完之後就問我這件事情要怎麼處理，我因為害怕只好跟他
    們說：我身上的東西都給他們。他們就在廁所内討論，就跟
    我說這些東西他們不要，要我交出現金3至5萬元來，因為手
    機在他們進房間的時候，黑衣男叫我交出手機，並要我自己
    按開我的密碼放在床上，...因為我的手機在他們那裡，所
    以我拜託他們先還我手機，好讓我找朋友拿錢來，但是他們
    不肯，就先打我一頓，之後跟我講，如果這件事我今天沒有
    處理好，就要載我到山上把我做掉，這些話他們在我進廁所
    的時候就一直重複的講，講完之後他們兩個男生就把我關在
    廁所裡面，他們就出去。過了3至5分鐘左右，他們就進來，
    黑衣男直接問我身上有多少錢，要我全部交出來，當時白衣
    男在旁觀看，我就從我褲子口袋的皮夾内拿出3000元，當時
    我還是全裸的，我把錢交給黑衣男，交給他們之後，他們就
    要我把衣服穿起來，要我到房間内的椅子上坐，我穿完衣服
    走出廁所的時候，他們四人全在房間内，他們還是持續不斷
    的問我這件事我要如何處理。我們轉到508號房後，他們又
    繼續動手打我...等語（見偵一卷第153至158頁）。
　⑵復於原審審理中證稱：黃郁原及吳勝彥一進門就一起打我，
    吳勝彥是拿飯店的椅子直接從我頭上砸下去，砸完之後，黃
    郁原就搬一張椅子叫我坐在椅子上，開始問我說這件事情要
    怎麼處理，手機是吳勝彥叫我交出來的，這段期間都是一直
    在打我。一直問我說這件事情要怎麼處理。吳勝彥跟黃郁原
    叫我進去廁所裡面把衣服、內褲、褲子全部都脫掉，接下來
    吳勝彥就開始拿手機錄我，黃郁原一樣開著視訊，之後是黃
    郁原叫我拿牙刷沾牙膏刷我的生殖器。他們一直問我怎麼處
    理，我就跟他說不然我的戒指給你們拿去當，後來他們也說
    不要，要現金，我說好，不然我聯絡我的家人，看10萬元可
    不可以給你們，你們放我走。後來他們有再討論，也是說不
    要的意思。他們有給我看手機的影片，之後也有給我看照片
    ，就是人躺在病床上面，全部都是血的照片，吳勝彥說這是
    他打進醫院的，還有把手指剁掉，一個手指的照片，他跟我
    說這是他做的，他說我真的死定了。他們繼續問我說要怎麼
    處理。他們就叫我把身上的3000元給他。我忘記是先簽契約
    還是，反正就是都在廁所發生的。我就把我身上的3000元給
    他，後來黃郁原、吳勝彥又叫我簽一張切結書，就是我同意
    把我的手機拿去賣掉，賣的錢就給他們，切結書還沒簽，當
    時二個女生不在。他有問我身上有多少錢，我說有3000元。
    他叫我拿出來交給他們，我自己拿出來等語（見原審卷二第
    239至309頁）。
　⒊再互核被告黃郁原於偵查中證述：「(你們進入房內後，你跟
    吳勝彥就開始動手毆打劉威廷?)是」、「(是誰把劉威廷手
    機拿走?)一開始是吳勝彥拿走，丟在旁邊」、「(是誰叫劉
    威廷拿牙刷擠牙膏刷生殖器?)是我拿牙刷擠牙膏給劉威廷，
    是吳勝彥叫劉威廷刷的」、「(是誰叫劉威廷脫光衣服的?)
    我沒有說，應該是吳勝彥說的」、「(是何人開直播群組?)
    是吳勝彥拿手機在直播，而我在跟被害人對話」(見偵二卷
    第205至208頁)；及被告吳勝彥於偵查中證述：是黃郁原叫
    劉威廷脫光衣服，我有跟黃郁原說太超過了，但是黃郁原還
    叫劉威廷拿牙刷沾牙膏刷生殖器等語(見偵二卷第222頁)，
    可見告訴人於廁內確實遭喝令脫光衣服及被迫以牙刷刷生殖
    器，僅係由何人出口逼迫告訴人，被告黃郁原及吳勝彥互為
    推諉而已。此外，參諸被告吳勝彥於原審時亦自承：「(在
    浴室內是否跟被害人說斷手斷腳?帶到山上埋掉?)有，但不
    是我講的，是黃郁原講的」等語(見聲羈卷第63頁)，復有原
    審於108年3月19日及108年4月25日勘驗李巧蕓手機錄影檔之
    筆錄(見原審卷二第112至114、164至167頁，內容為附表二)
    、及於109年10月26日勘驗李巧蕓手機錄影檔之筆錄(見原審
    卷四第54至56頁，內容為附表三)暨截圖4張(見原審卷四第6
    3頁)在卷可佐。堪認告訴人指證，遭毆打、恐嚇、逼迫脫光
    衣物、拿牙刷洗自己之生殖器等情，均無不實。
　⒋由被告黃郁原及吳勝彥一進入501號房，即對告訴人以徒手及
    持椅子，連番毆打、恐嚇，施加強力暴行，且又喝令告訴人
    進入廁所，脫去全身衣物、持牙刷沾牙膏刷洗自己生殖器、
    恐嚇要將告訴人載至山上殺害，告訴人本身已勢單力孤，又
    全身赤裸，面對窮兇惡極之2名被告，被關在遠離房門之廁
    所內，凌虐長達40分鐘以上，唯一可供對外求援之手機，亦
    在被告吳勝彥控制中，求救無門，逃脫也無望，且又畏懼倘
    不順從，真會被載至山上殺害，當下除了同意交出財物之後
    ，也別無其他選擇。再衡諸告訴人於交出3千元後，被告等
    人由501號房移至508號房時，仍不敢擅自離開，乖乖隨同移
    至508號房，益證告訴人於501號房廁所時，確實恐懼至極，
    衡諸社會上一般客觀情狀判斷，被告黃郁原及吳勝彥對告訴
    人所施之強暴、脅迫手段，已達壓抑告訴人之意思自由，使
    其失去抗拒能力，達不能抗拒之程度，不敢不交出身上之財
    物。被告吳勝彥辯稱告訴人尚有自由意志云云，自不足採。
　㈢被告顧瑋凌及李巧蕓對於同案被告黃郁原、吳勝彥，在○○飯
    店501號房廁所內，對告訴人所施加強暴、脅迫之手段，已
    達使告訴人無法抗拒之程度，應已知悉。
　⒈依被告顧瑋凌於警詢所自承：「(是何人命令被害人拿錢出來
    擺平?)因為黃郁原及吳勝彥一直毆打被害人，兩人並恐嚇說
    要砍斷被害人的手或腳，被害人非常害怕，苦苦哀求黃郁原
    及吳勝彥，並說是否能夠拿錢給他們擺平該事件。整個過程
    我都有聽到，被害人說要拿新台幣10萬元出來擺平，會叫他
    爸爸匯款過來」(見警卷第21至21頁反面)、於偵查中證述：
    劉威廷後來有被黃郁原叫到廁所，劉威廷不敢不從，因為他
    一直被打，劉威廷在廁所至少40分鐘(見偵二卷第41頁)，足
    見被告顧瑋凌對於告訴人不敢不從之處境，相當明瞭。　
　⒉被告李巧蕓部分，依其於偵查中所證述：我知道他們3個男生
    在廁所，有叫被害人脫光衣服，整個在廁所的過程，大約40
    分鐘到1小時，我不知道在廁所發生何事，我好像只有聽到
    哭而已(見偵一卷第25至26頁)，以被告李巧蕓當時之認知，
    告訴人已被拘禁在廁所長達40分鐘以上，被喝令脫光衣服，
    且有聽到哭聲，而事實上，告訴人亦確實遭受相當程度之凌
    虐，與被告李巧蕓之認知相符，而以告訴人在廁所內之對待
    ，且時間長達40分鐘以上，不敢逃跑，僅能哭泣，衡諸社會
    上一般人之生活經驗，當足以認識告訴人已達無法抗拒之程
    度。雖被告李巧蕓於本院審理中辯稱，我不知道告訴人實際
    上有無脫光衣物云云(見本院卷二第217頁)，然被告李巧蕓
    於偵查中已證稱：後來黃郁原有出來跟我們講，你們不要進
    去看了，那個人已經脫光衣服了，吳勝彥也有跟我們講，劉
    威廷剛剛用牙膏刷他的生殖器等語(見偵二卷第179頁)，同
    案被告黃郁原既已將告訴人在廁所內之情況告訴被告李巧蕓
    ，並阻止在房間內之2位女性不要再進入廁所，被告李巧蕓
    亦未提出任何質疑，顯見被告李巧蕓當下已認識到告訴人確
    實有脫光衣物，其在本院否認知悉此情，自屬避重就輕之詞
    。
　⒊另被告顧瑋凌及李巧蕓雖以2人曾外出買檳榔云云置辯，然依
    卷附原審於108年2月25日勘驗筆錄，被告顧瑋凌及李巧蕓於
    107年7月17日10時24分23秒外出，至同日10時31分11秒，2
    人又從外面返回501號房(見原審卷二第89至90頁)，前後約7
    分鐘，然告訴人被拘禁在廁所內、凌虐長達40分鐘以上，被
    告顧瑋凌及李巧蕓短暫外出購買檳榔等物，顯無法作為其2
    人不知告訴人在廁所內遭虐打之有利證據。
　㈣被告吳勝彥、顧瑋凌及李巧蕓對於告訴人被迫交出3千元均知
    情。
　⒈依證人即告訴人劉威廷於偵查中證述：「(他們何時要求你交
    出財物的?)他們進入501號房後先毆打我，然後叫我進廁所
    ，要我脫衣服，並叫我拿牙刷沾牙膏刷我的生殖器，黑衣男
    (按指被告黃郁原)拿手機開視訊給其他人看，白衣男(按指
    被告吳勝彥)拿一台手機放在馬桶蓋上，鏡頭對著我應該是
    在錄影，之後黑衣男先用手機播放他拿手槍開槍的影片，白
    衣男也有拿手機裡面的照片給我看，照片是一個男子躺在醫
    院，身上有紗布都是血，然後跟我說：那是他砍的，他們講
    完之後就問我這件事情要怎麼處理，我因為害怕只好跟他們
    說：我身上的東西都給他們。他們就在廁所内討論，就跟我
    說這些東西他們不要，要我交出現金3至5萬元來...」、「(
    你被拿走多少錢?)現金3000元」、「(何時被拿走的?)...黑
    衣男直接問我說我身上有多少錢，要我全部交出來，當時白
    衣男在旁觀看，我就從我褲子口袋的皮夾內拿出3000元，當
    時我還是全裸，我把錢交給黑衣男，交給他們之後，他們就
    要我把衣服穿起來，要我到房間椅子坐(見偵一卷第154至15
    6頁)、於審理中證述：（問：你從皮夾拿3000元時，白衣男
    也在場，錢是交給黑衣男？）對」等語(見原審卷二第298頁
    )，均明確指證，交出3000元予黑衣男(即被告黃郁原)時，
    白衣男(即被告吳勝彥)在旁觀看。
　⒉參以被告吳勝彥於偵查中亦供承：「(是何人命令被害人拿錢
    出來擺平的?)是黃郁原...」、「(劉威廷說要拿錢出來擺平
    時，黃郁原個人的反應為何?)他要現在拿的出來的現金」(
    見偵一卷第77、78頁)、黃郁原確實有問被害人身上有多少
    錢，被害人說有3千元等語(見偵二卷第223頁)，而以被告吳
    勝彥自始即與同案被告黃郁原謀議要對告訴人「仙人跳」，
    意圖從告訴人身上獲取不法財物，嗣於501號房時，又命告
    訴人進入廁所內，脫光衣服，拘禁長達40分鐘以上，目的不
    外乎在迫使告訴人交出財物，再加之告訴人已表明身上有可
    立即交出之現款3千元，符合同案被告黃郁原之要求，且告
    訴人係於表明身上現款後，始獲得允許穿上衣服，離開廁所
    到房間內，衡諸常情，被告吳勝彥夥同共同被告黃郁原在廁
    所命令告訴人脫光衣服，長時間虐打告訴人之後，豈可能僅
    止於獲知告訴人身上有現款即已滿足，未有任何取財行動，
    又同意告訴人穿上衣服，是認被告吳勝彥推稱不知道告訴人
    有交出3千元現款云云，顯違常情，自不足採。至於同案被
    告黃郁原於原審審理中雖證述：告訴人在廁所內時，被告吳
    勝彥有多次進進出出廁所，沒有一直待在廁所內、吳勝彥不
    知道我從劉威廷身上拿走3千元云云(見原審卷三第47、51頁
    )，然共同被告黃郁原此一證述，已與告訴人之指證不符，
    況且，被告吳勝彥否認知悉有交付3千元乙事，不符常情，
    業如前述，共同被告黃郁原此部分迴護之證述，自無法憑採
    。
　⒊被告顧瑋凌及李巧蕓雖未目睹告訴人在501號房廁所內交出3
    千元之經過，然並不影響其2人已知悉亦可得而知共同被告
    黃郁原向告訴人拿取錢財。
　⑴依被告顧瑋凌於警詢時供稱：「（是何人命令被害人拿錢出
    來擺平？）因為黃郁原及吳勝彥一直毆打被害人，兩人並恐
    嚇說要砍斷被害人的手或腳，被害人因非常害怕，苦苦哀求
    黃郁原及吳勝彦並說是否能夠拿錢給他們擺平該事件。整個
    過程我都有聽到，被害人說要拿新台幣10萬元出來擺平，會
    叫他爸爸匯款過來，黃郁原及吳勝彥就說他們不要他的錢。
    說完後又持續打被害人，吳勝彥說老子錢很多」、於偵查中
    所稱：「(你們後來為何要轉至508號房間？）因為那時候時
    間到了，櫃臺打電話上來問我們要繼續住宿還是休息，黃郁
    原跟我下去詢問價錢，因為我這三天都是我花錢，我已經沒
    有錢了，所以就上來問吳勝彥，然後就決定要再休息三個小
    時，後來是黃郁原付的，是4百元，但是我記得他從高雄上
    來完全沒有帶錢」、「（後來501號房的時間是否到了？）
    是，...我就跟黃郁原下去付錢，是黃郁原付錢的，當時我
    有問他為何會有錢」、「（妳為何會問黃郁原怎麼會有錢？
    ）因為黃郁原12日從高雄上來台南有跟我說他沒有帶錢也沒
    有帶證件，當時黃郁原只有帶手機、充電器、還有香菸及打
    火機，他是把東西放在褲子口袋，沒有帶包包，所以我當時
    很確定他沒有帶錢，所以當他付錢的時候，我就問他為何他
    會有錢，他來台南的這幾天，所有費用都是我付的」、「(
    黃郁原有跟你說他錢怎麼來的嗎？）沒有」、「(你認為他
    錢怎麼來的？）我當時就覺得他應該是拿走劉威廷的錢」等
    語(見警卷第21至21頁反面、偵一卷第48頁、偵二卷第42、4
    3頁)；及被告李巧蕓於偵查中所供：「（黃郁原何時跟劉威
    廷拿3000元的？）在501房拿的，黃郁原本來沒帶錢來台南
    ，後來再開508號房的是黃郁原付錢的，因為顧瑋凌上來說
    黃郁原本來沒有錢付房費，後來又有錢可以付房費，後來在
    508時，顧瑋凌跟黃郁原說你身上有沒有錢，黃郁原就拿出1
    500元說要給顧瑋凌，顧瑋凌跟我對看一眼，顧瑋凌就問黃
    郁原為什麼你又有錢，黃郁原就說：有錢就有錢，不要問那
    麼多」、「（所以當時你們都知道錢是劉威廷的？）應該是
    劉威廷的。（後改稱）當時我們不知道，因為顧瑋凌說黃郁
    原有藏錢，但是我們不確定錢是不是劉威廷的」等語(見偵
    二卷第23至24頁)。
　⑵綜觀被告顧瑋凌及李巧蕓上開供述，足見被告顧瑋凌在櫃檯
    支付508號房休息費時、被告李巧蕓在508號房時，見同案被
    告黃郁原無端有現款可供花用，均已心生懷疑金錢來源可能
    為告訴人。另參以被告顧瑋凌於同案被告黃郁原及吳勝彥謀
    議「仙人跳」時即已知悉，而被告李巧蕓至遲在隨同共同被
    告黃郁原及吳勝彥，從512號房至501號房時，亦已知悉其他
    被告黃郁原等人設局誘使告訴人之目的，在迫使告訴人拿出
    錢財，且在進入501號房間後，被告顧瑋凌及李巧蕓又均目
    睹同案被告黃郁原及吳勝彥不斷毆打、虐待告訴人，一直要
    告訴人好好處理，從整個犯罪計劃之遂行過程觀之，被告顧
    瑋凌及李巧蕓當已明瞭，共同被告黃郁原及吳勝彥對告訴人
    所為之暴行，目的在實現最初之謀議，即從告訴人身上取得
    財物，而共同被告黃郁原確實亦從告訴人處取得現款3千元
    之事實，取財之結果並未逸脫被告顧瑋凌及李巧蕓之認識範
    圍，自不因顧瑋凌及李巧蕓未當場目睹交付3千元之過程，
    而係於共同被告黃郁原取得財物後才知悉，即可推稱不知有
    向告訴人索取財。
　㈤被告吳勝彥、顧瑋凌於本案應與被告黃郁原論以共同正犯，
    被告李巧蕓為幫助犯。　　
　⒈按以自己共同犯罪之意思，參與實施犯罪構成要件以外之行
    為，或以自己共同犯罪之意思，事先同謀，而由其中一部分
    人實施犯罪之行為者，均為共同正犯(大法官會議解釋字第1
    09號意旨可資參照)。又按共同正犯乃基於完成一定犯罪之
    共同目的，而各自分擔犯罪行為之一部，並相互利用其他正
    犯之行為。故其各個參與者，在主觀方面，係經由一共同行
    為決意而形成犯罪共同體，且該共同行為決意，除須認識共
    同犯罪，有犯罪之故意外，並須足以顯示各參與者有相互利
    用以遂行犯罪目的之意願；在客觀方面，係基於犯罪的分工
    ，各自在分擔之角色上發揮應有的功能，其所分擔之行為固
    非必須屬構成要件之行為，然苟非屬構成要件之行為，則須
    自共同犯罪整體觀之，在功能上，屬不可或缺，而與分擔構
    成要件行為者同居於犯罪支配地位，始屬之。至於對他人之
    犯罪無共同行為決意，僅出於助成他人犯罪實現之動機，對
    於正犯予以助力，提高其犯罪遂行之風險，而居於依附之地
    位者，對犯罪不具有支配之功能，僅成立幫助犯（最高法院
    109年度台上字第5368號判決要旨參照）。
　⒉被告吳勝彥自始即與共同被告黃郁原計劃要對告訴人「仙人
    跳」，之後亦參與對告訴人施加強暴、脅迫，使告訴人無法
    抗拒，而交出財物，雖然施加暴行之程度，於開始謀議時，
    並未明確約定，且被告吳勝彥亦未直接由告訴人處收取3千
    元，然共同正犯之協議不限於事前，於行為當時有共同犯意
    之聯絡者亦屬之；且共同實施犯罪行為，在合同意思範圍以
    內，相互利用他人之行為，以達其犯罪之目的，不必每一階
    段行為均經參與，祇須分擔犯罪行為之一部，即應對於全部
    所發生之結果共同負責。被告吳勝彥自始即參與謀議，又實
    施強暴、脅迫等構成件行為，自應負共同正犯之責。
  ⒊被告顧瑋凌部分：
　⑴被告顧瑋凌雖於共同被告黃郁原及吳勝彥謀議時，未參與討
    論，且亦未直接對告訴人實施強暴、脅迫等手段，然共同正
    犯之意思聯絡，不限於事前有所協議，其於行為當時，基於
    相互之認識，以共同犯罪之意思參與者，亦無礙於共同正犯
    之成立。基此，被告顧瑋凌已認識同案被告黃郁原及吳勝彥
    計劃對告訴人以「仙人跳」方式謀財，仍遵照同案被告黃郁
    原之指示，傳訊息誘騙告訴人前往○○飯店501號室，再拍攝
    告訴人躺在床上之照片，傳予同案被告黃郁原，供黃郁原逼
    迫告訴人時所用，且若無被告顧瑋凌先進行誘騙，告訴人自
    無可能掉入被告黃郁原及吳勝彥所設圈套內，被告顧瑋凌所
    分擔之行為，雖非強盜罪之構成要件中所規定之施強暴、脅
    迫及取財等行為，然對於實現本案犯罪計謀，仍屬不可或缺
    之一環，與施強暴、脅迫及取財等行為同等重要，依上說明
    ，被告顧瑋凌雖僅分擔實施部分行為，仍應就全部結果同負
    共同正犯之責。
　⑵被告顧瑋凌雖辯稱：有阻止共同被告黃郁原及吳勝彥毆打告
    訴人等語，且原審於108年3月19日及同年4月25日勘驗筆錄
    ，被告顧瑋凌於告訴人遭毆打之初，亦有出聲阻止，說「好
    了、好了」等語(見原審卷二第112至114、164至167頁，即
    附表二)。然被告顧瑋凌僅於告訴人一開始遭毆打時，有出
    聲勸阻，之後於聽聞告訴人懇求以10萬元來換取原諒，並未
    有任何阻止共同被告黃郁原2人向告訴人取財之意，參以卷
    附之檢察官勘驗筆錄、截圖及被告顧瑋凌所述，可認在遭拘
    禁凌辱過程中，被告顧瑋凌還曾與同案被告李巧蕓外出幫忙
    買檳榔，且2人談笑離開501號房間，未有驚恐或害怕之神情
    ，也沒有想要報警(見偵二卷第247頁照片及偵二卷第41頁筆
    錄)，放任告訴人遭虐打，顯有容認共同被告黃郁原2人按照
    原先計劃，繼續以非法手段向告訴人索討財物甚明，且共同
    被告黃郁原及吳勝彥在廁所內虐打告訴人，使告訴人不能抗
    拒，亦未逾越被告顧瑋凌認識之範圍，自不因被告顧瑋凌最
    初曾經出言勸阻，即可免除共同正犯之責。
　⒋被告李巧蕓部分：
　⑴依被告李巧蕓自承及附卷原審108年4月25日勘驗筆錄，(見原
    審卷二第166頁，即附表三)，被告李巧蕓於本案犯罪過程，
    僅於共同被告黃郁原及吳勝彥進入501號房，毆打告訴人時
    ，幫忙拍攝，另於告訴人遭虐打期間，與同案被告顧瑋凌外
    出幫忙買檳榔等行為，及因告訴人不懂台語，曾翻譯「他叫
    ...叫你來有沒有躺床」此句話，除此以外，亦未再有參與
    分擔其他行為，復未分得強盜所得3千元之不法報酬。參以
    告訴人於偵查中亦證述：「(你遭他們限制自由及凌虐時，
    該2名女子顧瑋凌及李巧蕓是否在場目睹一切？有無幫手攻
    擊你？）有在場。但沒有什麼反應也沒有打我)」(見偵一卷
    第16頁)；同案被告顧瑋凌於偵查中證述：「(李巧蕓在這次
    的強盜案扮演什麼角色?)只有拍攝吳勝彥、黃郁原打人的過
    程」、我皮包裡之1500元是被害人的，是黃郁原在警察局交
    給我的，叫我保管等語(見偵一卷第49頁、偵二卷第43頁)；
    及同案被告黃郁原於原審審理中所證：向被害人拿取3千元
    後，先去開508號房間，之後叫顧瑋凌及李巧蕓去買檳榔及
    菸，後來又因為發燒去看病，花500元，剩下的，忘記是100
    0元還是1500元，就拿給顧瑋凌，因為當時警員說顧瑋凌及
    吳勝彥可以出去，警員說要把我帶去另一邊，我就拿給顧瑋
    凌等語(見原審卷三第72至73頁)。足見被告李巧蕓於本案所
    參與之行為，僅有拍照、翻譯一句話及買幫忙檳榔，而此部
    分行為，均非強盜罪之構成要件行為，且非實現強盜行為，
    在功能上不可或缺之部分，充其量僅屬助力行為，另被告黃
    郁原強盜所得之3千元，均由自己支配花用，並未分給被告
    李巧蕓享用，綜上以觀，被告李巧蕓應無為自己共同犯罪之
    意，應認尚未達共同正犯之要件，僅能論以幫助犯。
　⑵至於告訴人於偵查中雖曾指證：手機在他們進房間時，黑衣
    男叫我交出手機，白衣男就把手機拿走，交給白衣女(按指
    被告李巧蕓)，要白衣女不要讓我拿到手機(見偵一卷第154
    至155頁)、另於原審審理時亦證述：吳勝彥就叫李巧蕓把我
    手機管好，叫我不要碰到手機等語(見原審卷二第255頁)，
    然被告李巧蕓已否認有代為保管手機，參以共同被告黃郁原
    於偵查中供稱：劉威廷之手機，一開始是吳勝彥拿走的，丟
    在旁邊等語(見偵二卷第205頁)；共同被告吳勝彥於原審法
    官訊問時供稱：是黃郁原取走劉威廷之手機等語(見原審卷
    一第79頁)；共同被告顧瑋凌於原審法官訊問時供稱：劉威
    廷進來之後坐下來，他們一直訊問他的時候，黃郁原就叫劉
    威廷把手機拿出來。當時劉威廷坐在椅子上，他們二人圍著
    劉威廷，我跟李巧蕓坐在床的另外一邊等語(見原審卷一第1
    03頁)，對於何人取走告訴人之手機，雖或不同，有指稱係
    被告吳勝彥，亦有指稱係被告黃郁原，然其餘共同被告均無
    人指證被告李巧蕓有保管告訴人之手機，不讓告訴人接觸等
    情，因此亦難僅依告訴人之指訴，即遽為被告李巧蕓不利之
    認定。
五、綜上所述，本案事證明確，被告黃郁原、吳勝彥、顧瑋凌及
    李巧蕓犯行洵堪認定。
參、論罪
一、核被告黃郁原、吳勝彥及顧瑋凌所為，均係犯刑法第330條
    第1項、第321條第1項第4款之結夥三人以上強盜罪。被告李
    巧蕓所為，係犯刑法第30條、第330條第1項、第321條第1項
    第4款之幫助犯結夥三人以上強盜罪。又按犯強盜罪，於實
    施強暴行為之過程中，如別無傷害之故意，僅因拉扯致被害
    人受有傷害，乃施強暴之當然結果，不另論傷害罪（最高法
    院91年度台上字第1441號判決要旨參照）。又強盜之著手，
    應以實行強暴、脅迫等行為為標準，且所實行強暴、脅迫之
    行為對被害人之人身自由有侵害時，應包括於強盜行為以內
    ，不另論妨害自由罪（最高法院98年度台上字第4760號判決
    意旨參照），被告黃郁原、吳勝彥及顧瑋凌等3人在犯意聯
    絡範圍內，由黃郁原、吳勝彥出手傷害告訴人，並共同迫令
    告訴人處理此事，索討現金3000元，所憑藉之剝奪行動自由
    及恐嚇等強暴、脅迫手段，應包括在強盜行為之內，自無另
    論傷害、妨害自由罪、強制罪或恐嚇危害安全罪之餘地，附
    此敘明。
二、被告黃郁原、顧瑋凌、吳勝彥就上揭加重強盜犯行，有犯意
    聯絡及行為分擔，應論以共同正犯。　
三、刑之減輕
　㈠按幫助犯之處罰，得按正犯之刑減輕之。刑法第30條第2項明
    文規定。被告李巧蕓為本案結夥三人以上強盜罪之幫助犯，
    爰依法減輕其刑。
　㈡按刑事審判旨在實現刑罰權之分配的正義，故法院對有罪被
    告之科刑，應符合罪刑相當之原則，使輕重得宜，罰當其罪
    ，以契合社會之法律感情，此所以刑法第57條明定科刑時應
    審酌一切情狀，尤應注意該條所列10款事項以為科刑輕重之
    標準，並於同法第59條賦予法院以裁量權，如認犯罪之情狀
    顯可憫恕，認科以最低度刑仍嫌過重者，得酌量減輕其刑。
    又刑法第59條關於犯罪之情狀顯可憫恕，認科以最低刑度仍
    嫌過重者，得減輕其刑之規定，係立法者賦予審判者之自由
    裁量權，俾就具體之個案情節，於宣告刑之擇定上能妥適、
    調和，以濟立法之窮。是該條所謂犯罪之情狀，乃泛指與犯
    罪相關之各種情狀，自亦包含同法第57條所定10款量刑斟酌
    之事項，亦即該二法條所稱之情狀，並非有截然不同之領域
    。經查：
　⒈被告顧瑋凌所犯之結夥三人以上強盜罪，最輕法定本刑為有
    期徒刑7年，另被告李巧蕓所犯之幫助結夥三人以上強盜罪
    ，雖已依幫助犯減輕其刑，然最輕刑度仍為有期徒刑3年6月
    ，而被告顧瑋凌及李巧蕓均無前科，有被告2人全國前案紀
    錄表在卷可稽，均非素行不佳、習於暴力之人，乃因一時失
    慮而觸法，且被告顧瑋凌並未下手傷害告訴人，所分擔實施
    之行為，惡性較輕，犯罪所得又非供己支配使用；被告李巧
    蕓更僅有在旁協助拍攝、幫忙買檳榔及翻譯一句話等行為，
    雖有提供助力，但程度上十分輕微，被告顧瑋凌及李巧蕓2
    人犯後已均與告訴人達成和解，願意以分期付款方式賠償告
    訴人20萬元，並已取得諒宥，有臺南地方法院110年度移調
    字第76號調解筆錄一份在卷為憑(見本院卷一第395至396頁)
    ，本院綜合審酌上情，認被告顧瑋凌及李巧蕓2人犯罪固應
    予以處罰，然倘處被告顧瑋凌結夥三人以上強盜罪之法定最
    低本刑有期徒刑7年，及處被告李巧蕓減輕後之有期徒刑3年
    6月，衡諸社會一般觀念及法律情感，不無情輕法重之嫌，
    顯有可憫恕之處，爰均依刑法第59條，減輕其刑，被告李巧
    蕓並遞減之。
　⒉被告黃郁原雖已坦認犯行，然被告黃郁原為本案首謀，無端
    設局圖謀告訴人錢財，且夥同被告吳勝彥對告訴人施加凌虐
    、毆打，手段殘暴，造成告訴人身心遭受極大傷害，難認有
    情輕法重之顯可憫恕之處，自均無刑法第59條減輕其刑之適
    用。
肆、撤銷改判之理由
　㈠原審以被告黃郁原、吳勝彥、顧瑋凌及李巧蕓犯罪事證明確
    ，就被告黃郁原及吳勝彥論以刑法第330條第1項之結夥三人
    以上強盜罪，另以被告黃郁原、吳勝彥向告訴人取財3千元
    之地點在廁所內，被告顧瑋凌及李巧蕓均未進入廁所目睹，
    且依○○飯店之監視器顯示，被告顧瑋凌及李巧蕓曾短暫外出
    5分鐘，認同案被告黃郁原及吳勝彥在廁所內強盜3千元部分
    ，超出被告顧瑋凌及李巧蕓之認知範圍，而論以刑法第330
    條第2項、第1項之結夥三人以上強盜未遂罪，所認固非無見
    。然：
　　共同被告黃郁原及吳勝彥2人所為，均未逸脫被告顧瑋凌之
    認識範圍，自不因未在現場目睹告訴人交付3千元之經過，
    而影響被告顧瑋凌構成既、未遂之認定。至於被告李巧蕓部
    分，因其所為，均非屬構成要件行為，且非實現強盜行為，
    在功能上不可或缺之部分，又未分得任何犯罪所得，僅能論
    以幫助犯，而非共同正犯，原審漏未斟酌上情，所認即有未
    洽，被告黃郁原上訴指摘原判決量刑過重，希望適用刑法第
    59條減輕其刑，被告吳勝彥、顧瑋凌及李巧蕓上訴否認犯行
    ，雖均無理由，然原判決既有上開可議之處，即屬無可維持
    ，應由本院撤銷改判。
伍、科刑
　㈠爰審酌被告黃郁原、吳勝彥及顧瑋凌均正值青壯，不思循正
    當途徑獲取財物，竟為索取財物，即設局引誘告訴人劉威廷
    ，復施以毆打、恐嚇等手段加以凌虐，迫使告訴人不敢不從
    而交付3000元財物，被告李巧蕓在獲知同案被告黃郁原之計
    謀後，仍提供幫助，其等法治觀念相當薄弱，所為不僅造成
    告訴人財物上之損失，身心也遭受鉅大傷害，且影響社會治
    安，實有不該。惟念被告4人於犯案時為18至19歲，年輕識
    淺，被告顧瑋凌及李巧蕓已與告訴人達成調解，均獲得原諒
    ，另依告訴代理人於本院陳稱，被告顧瑋凌及李巧蕓均有按
    期支付賠償，被告黃郁原及吳勝彥雖因賠償金額與告訴人要
    求差距過大，無法達成和解(見本院卷一第371頁)，但被告
    黃郁原已返還強盜所得3000元，有劉威廷簽收之收據在卷可
    佐（見原審卷三第235頁），且被告黃郁原雖為主謀，然犯
    後至本院已知全部坦認犯行，被告吳勝彥雖非主謀，然僅坦
    部分犯行，且由犯罪情節觀之，其大部分均持椅子毆打告訴
    人，下手亦屬殘暴，暨衡酌被告等人之分工程度、顧瑋凌及
    李巧蕓坦認部分犯行、被告4人自述之學經歷、家庭、經濟
    狀況，被告顧瑋凌提出之成績單（見本院卷二第223至224頁
    、卷一第417至419頁）、被告黃郁原為中度智能障礙，有高
    雄醫學大學附設中和紀念醫院診斷證明書、身心障礙證明各
    1紙可參（見偵一卷第137至139頁）等一切情狀，分別量處
    如主文所示之刑。
  ㈡末查，被告李巧蕓未曾因故意犯罪受有期徒刑以上刑之宣告
    ，有被告前案紀錄表在卷為憑，本次因一時失慮而犯法，且
    於原審判決後，已與告訴人成立調解，以分期方式賠償共20
    萬元，迄至本院審結時，均遵期給付，非無悔悟之意，告訴
    人亦同意予被告李巧蕓緩刑，有前述調解筆錄一份、及經告
    訴代理人於本院陳述無訛(見本院卷二第233頁)，本院認被
    告李巧蕓經此偵審程序及科刑教訓後，應已知所警惕，信無
    再犯之虞，其所宣告之刑以暫不執行為適當，爰依刑法第74
    條第1項第1款之規定，併予宣告緩刑5年，以啟自新。又為
    確保被告李巧蕓能履行調解筆錄，以維護告訴人之權益，因
    認本件緩刑宣告有依刑法第74條第2項第3款規定為附記事項
    之必要，爰命被告李巧蕓應於緩刑期間內依如附件所示調解
    筆錄內容給付賠償金。又倘被告李巧蕓未履行負擔，情節重
    大，足認原宣告之緩刑難收預期效果，有執行刑罰之必要者
    ，得由檢察官依法聲請撤銷緩刑宣告，併予敘明。　
陸、上訴駁回部分(即沒收)
一、供犯罪所用之物　　
　　原審就扣案如附表四編號3之手機1支，認係被告顧瑋凌所有
    ，於案發當時用以聯絡劉威廷至○○飯店，及與同案被告黃郁
    原聯繫所用之物；扣案之如附表四編號1之手機1支係被告黃
    郁原所有，於案發當時用以與同案被告顧瑋凌聯繫所用之物
    ；扣案之如附表四編號4之手機1支係被告李巧蕓所有，於案
    發當時用以錄影及拍攝劉威廷裸照所用之物；扣案之如附表
    四編號2之手機1支係被告吳勝彥所有，於案發當時用以持手
    機內男子受傷照片恐嚇劉威廷所用之物，均據被告4人供述
    在卷，爰均依刑法第38條第2項之規定，宣告沒收。
二、犯罪所得
　　原審以被告黃郁原因本案犯罪，獲得3000元之不法利得，且
    未據扣案，原應依刑法第38條之1第1項前段、第3項宣告沒
    收及追徵之。然因被告黃郁原已返還告訴人3000元，倘再對
    被告黃郁原之犯罪所得再予以宣告沒收，將使其承受過度之
    不利益，恐有過苛之虞，爰依刑法第38條之2第2項規定，不
    予宣告沒收。　
三、原審就扣案之供犯罪所用之物品，及未扣案之犯罪所得，所
    為沒收及不為沒收及追徵之認定，均已詳為說明，核無違誤
    之處，應予維持，被告此部分上訴，應予駁回。
據上論結，應依刑事訴訟法第369條第1項前段、第364條、第299
條第1項前段，刑法第74條第1項第1款、第2項第3款，判決如主
文。
本案經檢察官蔡明達提起公訴、檢察官鄭益雄到庭執行職務。
中　　華　　民　　國　　111 　年　　7 　　月　　28　　日
                  刑事第二庭    審判長法　官  陳珍如
                                      法　官  黃裕堯
                                      法　官  包梅真
以上正本證明與原本無異。
如不服本判決應於收受送達後20日內向本院提出上訴書狀，其未
敘述上訴理由者，並得於提起上訴後20日內向本院補提理由書（
均須按他造當事人之人數附繕本）「切勿逕送上級法院」。
　　　　　　　　　　　　　　　　　　　書記官  許雅華
中　　華　　民　　國　　111 　年　　7 　　月　　28　　日

附錄本案論罪科刑法條：
中華民國刑法第330條
犯強盜罪而有第321條第1項各款情形之一者，處7年以上有期徒
刑。
前項之未遂犯罰之。

中華民國刑法第321條
犯前條第1項、第2項之罪而有下列情形之一者，處6月以上5年以
下有期徒刑，得併科50萬元以下罰金：
一、侵入住宅或有人居住之建築物、船艦或隱匿其內而犯之。
二、毀越門窗、牆垣或其他安全設備而犯之。
三、攜帶兇器而犯之。
四、結夥三人以上而犯之。
五、乘火災、水災或其他災害之際而犯之。
六、在車站、港埠、航空站或其他供水、陸、空公眾運輸之舟、
    車、航空機內而犯之。
前項之未遂犯罰之。

附件：
　　　相對人李巧蕓願賠償聲請人(按即告訴人劉威廷)新台幣(
      下同)貳拾萬元。給付方法：其中壹拾萬元當場給付聲請
      人，經聲請人代理人點收無訛，不另給據。餘壹拾萬元分
      二十期，自民國(下同)一一○年十二月起至一一二年七月
      十五日止，於每月十五日以前給付聲請人伍仟元，匯入聲
      請人指定帳戶(華南商業銀行三重分行，銀行代碼：000，
      帳號：000-00-000000-0，戶名：劉威廷，如有一期未履
      行，其餘未到期部分視為全部到期)。
　　　
附表一：（見原審卷二第88至90頁）
○○飯店監視錄影畫面鏡頭CH9於107年7月14日錄影勘驗內容（本檔案有影無聲，檔案長度49分56秒，監視器時間比實際時間慢25分鐘） 1.時間:10時12分25秒 　吳勝彥（下稱A男）李巧蕓（下稱A女）從左上方的房間（501號房）走出來出現在鏡頭前，兩人左轉之後離開監視器拍攝範圍。 2.時間:10時13分22秒 　又有黃郁原（下稱B男）顧瑋凌（下稱B女）從左上方的房間（501號房）走出來出現在鏡頭前，兩人行進路線和前述吳勝彥及李巧蕓相同。 3.時間:10時14分18至22秒 　顧瑋凌獨自返回畫面左上角（501號房）的房間，左手拿著手機，手機螢幕是亮的，顧瑋凌有拿手機到她的面前，直到走入501號房。 4.時間:10時14分45至49秒 　被害人劉威廷出現在鏡頭前並敲門，於10時15分12秒501號房門打開，劉威廷進入畫面左上角（501號房）之房間。 5.時間:10時19分57秒 　吳勝彥走在前面與走在後面的黃郁原返回畫面左上角的房間（501號房）外面。 6.時間:10時20分4秒 　李巧蕓也返回畫面左上角的房間（501號房）外面，三人（吳勝彥、黃郁原、李巧蕓）在501號房間外面對話。 7.時間:10時20分19秒 　顧瑋凌開門走出房間，手上拿著一個電話與黃郁原、吳勝彥、李巧蕓對話。 8.時間:10時20分29秒 　吳勝彥、顧瑋凌、黃郁原、李巧蕓伸頭看拿在手上的手機畫面。 9.時間:10時20分37至42秒 　之後吳勝彥先進入房間（501號房）內，顧瑋凌轉身即挽著黃郁原進入，李巧蕓緊接著也進入房間（501號房）內。 10.時間:10時23分44秒 　飯店房務人員及推車出現在鏡頭前。 11.時間:10時23分57秒 　吳勝彥走出房門，站立在房門口。 12.時間:10時24分23秒 　李巧蕓和顧瑋凌從房間走出來，邊走邊講話，而且臉上有笑容，左轉離開鏡頭，吳勝彥於10時24分22秒又進入501號房內。 13.時間:10時31分11秒 　李巧蕓和顧瑋凌又從外面走回來並進入畫面左上角之501號房間，李巧蕓手中有拿不詳物品。 14.時間:10時57分36秒 　李巧蕓獨自一人從501號房間走出來，左轉消失在畫面中。 15.時間:10時59分29秒 　李巧蕓又獨自一人返回501號房間，右肩有揹一個黑色包包。 

附表二：(見原審卷二第112至114、164至167頁)
被告李巧蕓手機錄影檔勘驗內容（影片時間3分10秒），地點在「○○飯店」501號房門外及房內。 （「○○飯店」501號房外面，有兩男一女，1秒時顧瑋凌出現在畫面中，穿著黑色衣服，手裡拿著手機，鏡頭就轉向穿著白衣黑褲的吳勝彥，4秒時黃郁原手拿著手機的手出現在畫面中。） 吳勝彥：你朋友誰啊（台語）？ 黃郁原：誰啊？ 顧瑋凌：台北的（台語）。 黃郁原：蛤？ 顧瑋凌：台北的（台語）。 黃郁原：你剛傳給我看的那一個喔？ 顧瑋凌：嘿啊，他剛剛密我的那一個（台語）。 （影片0分8秒時顧瑋凌拉（或挽）黃郁原的左手，四人陸續進入房間） 劉威廷：沒有啊，他找我來的啊。 吳勝彥：你是否知道她有男朋友（台語）？ 劉威廷：啊？ 吳勝彥：你是否知道她有男朋友（台語）？ 劉威廷：是她找我來的啊。 吳勝彥：你是否知道她有男朋友啊（台語）？ 劉威廷：我不知道啊。 吳勝彥：你不知道她有男朋友（台語）？ 劉威廷：對啊。 吳勝彥：對話紀錄開起來（台語）。 劉威廷：啊？ 吳勝彥：你跟她的對話紀錄開起來（台語）。 劉威廷：他找我來的啊。 吳勝彥：對話紀錄開起來啦。欸門關起來鎖起來（台語）。 以上錄影畫面沒有拍到人影，是拍到廁所。 30秒時畫面拍到劉威廷坐在床上。 吳勝彥：你剛剛說你不知道她有男朋友（台語）。 劉威廷：對啊。 吳勝彥：對話紀錄開起來（台語）。 （30秒劉威廷拿起手機坐在床上觀看，0分34秒時抽著菸的白衣男吳勝彥拿走被害人劉威廷手上的手機觀看） 黃郁原：那什麼愛心那是什麼（台語）？ 吳勝彥：你都有男朋友了去了也奇怪。 劉威廷：對啊！她找我來的啊。 吳勝彥：他不在（國語）。啊你說你不知道她有男朋友（台語）？ 劉威廷：她找我來的啊。 吳勝彥：你知不知道她有男朋友啦（台語大聲）？ 黃郁原：愛什麼愛心，愛心是什麼？ 劉威廷：沒有這沒有讚啊。 （影片0分51秒白衣男吳勝彥將被害人劉威廷手機放置床上，0分52秒白衣男吳勝彥拿椅子打被害人劉威廷兩下，黃郁原也走到劉威廷旁邊） 0分53秒 李巧蕓：欸欸欸欸…欸！欸！欸！ 吳勝彥：你知不知道她有男朋友啦（台語）！ 顧瑋凌：欸！ 顧瑋凌：好了！好了！ 顧瑋凌：好了！ 李巧蕓：欸欸欸！ 顧瑋凌：順事欸（台語）！ 女聲：欸欸！ 女聲：好了啦（台語）！ 女聲：好了。 女聲：順事欸（台語）！ （影片0 分58秒1 分14秒之間的動作如下，顧瑋凌對於跳上床的白衣男吳勝彥有一個阻止的動作，黃郁原拿起椅子的時候，鏡頭一直晃動，黃郁原拿起椅子的椅角後有作勢，鏡頭晃動移開，之後有「碰」的兩聲，之後聽到劉威廷的咳嗽聲音，鏡頭照房間的牆壁後再轉回來時，看到顧瑋凌拉黃郁原，畫面又轉向房間的角落，椅子被放置到房間的角落） 李巧蕓：好了好了好了（台語）。 01:04顧瑋凌：順事欸!順事（台語）!好了啦！（國語） 吳勝彥：幹你… 李巧蕓：好了啦（台語）。 顧瑋凌：好了。 01:06黃郁原：恁爸…（聽不清楚）不知道。 01:08吳勝彥：你知不知道她有男朋友（台語）？ 01:07（影片1分7、8秒時有聽到被害人劉威廷的咳嗽及喘息聲） 吳勝彥：恁爸…你不知道（台語）？ 01:10有「碰」一聲，劉威廷有咳嗽。 01:11吳勝彥：幹你娘機掰，你不知道她有男朋友（台語）。 01:12顧瑋凌：好了（國語）。順事欸（台語） 01:15李巧蕓：欸欸。 顧瑋凌：順事欸（台語大聲）。 李巧蕓：欸。 顧瑋凌：順事（台語）。 01:15吳勝彥：你麥給我嗆逆？（台語，出頭的意思） 01:16顧瑋凌：好了啦。 01:17吳勝彥：你知不知道她有男朋友（台語）？ 01:18劉威廷：她找我來的我也沒有。 01:17吳勝彥：你知不知道她有男朋友（台語）？ 劉威廷：我才剛再來。 吳勝彥：你知不知道她有男朋友（台語）？ 吳勝彥：知不知道（台語）？ 01:22劉威廷：好，我錯了。 吳勝彥：你娘機掰（台語）。 01:23（吳勝彥衝去拿椅子，鏡頭拍到吳勝彥的腳） 01:24 李巧蕓：好了好了好了好了好了（台語越來越大聲）。 01:29 李巧蕓：好了好了…好了好了…好了啦（台語）。 李巧蕓：欸。 （影片時間1分26秒起至1分34秒畫面全黑，有碰撞聲） 01:32吳勝彥：你知不知道她有男朋友啦（台語）？ （影片時間1分30秒起至1分36秒有被害人劉威廷喘氣、咳嗽聲及碰撞聲） 01:37黃郁原：來，你這裡坐著（台語）。 01:40黃郁原：你坐這裡（台語）。 01:40黃郁原：我問你啦（台語）。 （01:40白衣男站立於床上質問被害人） （01:42黑衣男命令被害人坐紅色椅子） 01:42吳勝彥：恁爸數到三你還不坐著，恁爸絕對讓你跪著（台語）。 01:44黃郁原：我問你啦，來喔（台語）。 01:48黃郁原：你這裡坐，你先這裡坐著，我在叫你坐這裡你有聽見嗎（台語大聲）？ 黃郁原：你坐這裡（台語）。 （01:51黑衣男黃郁原坐在床邊質問被害人） （影片時間1分49秒起至1分56秒被害人劉威廷邊咳嗽邊坐上椅子） 01:52黃郁原：我問你啦（台語）。 01:54黃郁原：你這裡坐著啦（台語）。 01:59黃郁原：你今天來到人家家裡人家會叫你躺床上嗎（台語）？ 02:01劉威廷：我聽不懂台語。 02:02黃郁原：解釋給他聽。 02:03吳勝彥：你娘機掰（台語）。 02:05黃郁原：解釋給他聽啦。 02:08李巧蕓：他叫…叫你來有沒有躺床？ 02:09劉威廷：沒有。 02:10黃郁原：啊你為什麼會躺床？ 02:12劉威廷：沒有，我只是…坐在這邊而已。 02:15吳勝彥：你手腳哪一隻不要了（台語）？ 02:16吳勝彥：你手腳哪一隻不要了（台語）？ 02:17吳勝彥：你娘機掰（台語）。 02:19黃郁原：你說你沒有躺床嘛。 （影片時間2分26秒時黑衣男黃郁原把手機丟在床上給被害人劉威廷看） 02:26黃郁原：那這個是什麼？解釋給我聽。 02:29劉威廷：我躺在那邊而已。 02:30黃郁原：那你剛剛跟我說什麼？ （02:30兩男子同時站立於被害人面前） 02:32劉威廷：對不起。 02:33黃郁原：沒有你剛剛跟我說什麼？ 02:34劉威廷：我沒有躺。 黃郁原：蛤？ 劉威廷：我沒有躺。 02:37黃郁原：沒有躺？ 02:39劉威廷：我有躺我剛跟你說我沒有躺。 02:42吳勝彥：你死定了你（台語）。 （影片時間2分41秒時有手機鈴聲響起） 02:48黃郁原：啊你嘛很給人家幹（台語）。 （影片時間2分50秒時有聽到打火機點火的聲音，2分53、54秒菸盒被丟在床上） 02:56黃郁原：你知道這裡哪裡有賣檳榔？ 02:57吳勝彥：ㄟ，你這是誰的（台語）？ 02:58顧瑋凌：不知道我出去看看（台語）。 02:59吳勝彥：你這是誰的（台語）？ 03:00顧瑋凌：我不知道我出去看看（台語）。 （影片時間3分0秒起至3分4秒聽不清楚） 03:05顧瑋凌：我身上都沒錢（台語）。 03:09黃郁原：妳先跟他們拿，等一下再算，你先拿給...。  

附表三：(見原審卷四第54至56頁)
播放軟體顯示時間 影像內容 1秒～20秒 黃郁原：來，你說，你做錯什麼事情？ 劉威廷：我不應該來這邊的。 黃郁原：來這邊找誰啊？ 劉威廷：找你的女朋友。 黃郁原：蛤？ 劉威廷：找你的女朋友。 黃郁原：嘿。 劉威廷：然後也不應該那時候就直接來這邊躺在          那裏。 黃郁原：躺在哪裡？ 劉威廷：躺在床上。 21秒至37秒 吳勝彥：阿你騙我們說什麼？ 劉威廷：我一開始…早上… 吳勝彥：你騙我們說什麼？ 劉威廷：我騙你們說我不知道你有來。 吳勝彥：阿你知不知道？ 劉威廷：知道。 吳勝彥：對。 黃郁原：你騙他說…你騙我說你不知道嘛對不         對？ 吳勝彥：你沒有出去過？騙沒有出去過。(不清         楚) 38秒至57秒 黃郁原：你現在有什麼話要講？你有什麼話要跟          我講？ 劉威廷：對不起。(彎腰鞠躬) 吳勝彥：欸不要給他PO文啦，我們沒有要PO文。黃郁原：對不起什麼？ 劉威廷：是我自己做錯了，然後不敢、就是不敢          講。 黃郁原：不敢講？阿你從哪裡下來找她？ 劉威廷：我從台北。 58秒至1分2秒 黃郁原：阿你是來懶覺癢（台語）嗎？ 劉威廷：沒有。(搖頭) 黃郁原：你這裡在癢嗎？(鏡頭往劉威廷生殖器近         拍) 劉威廷：沒有。(電話中傳出笑聲) 黃郁原：好。 劉威廷：沒有。 黃郁原：那不然呢？ 劉威廷：我是來找朋友的。 黃郁原：我想詢問你啊。 丙男：幹你娘就噁心捏阿。 

附表四：
編號 扣押物名稱 所有人 備註 1 手機1支 (IMEI：000000000000000/00、000000000000000/00、門號0000000000) 黃郁原 (廠牌Samsung) 2 手機1支 (IMEI：000000000000000、門號0000000000) 吳勝彥 (廠牌Apple) 3 手機1支 (IMEI：0000000000000000、門號0000000000) 顧瑋凌 (廠牌Apple) 4 手機1支 (IMEI：000000000000000、門號0000000000) 李巧蕓 (廠牌Apple)